臺灣高等法院臺中分院刑事判決　　　　　　　　　九十三年度上訴字第一五五五號
　　上　訴　人　臺灣臺中地方法院檢察署檢察官
　　上　訴　人
　　即　被　告　Ｊ○○
　　　　　　　　戌○○
　　共　　　同
　　選任辯護人　地○○
　　上　訴　人
　　即　被　告　甲○○原名王.
　　選任辯護人　黃英傑
　　上　訴　人
　　即　被　告　庚○○
　　　　　　　　Ｎ○○
　　　　　　　　己○○
　　右 一 被告
　　選任辯護人　許家瑜
右上訴人因被告等偽造文書等案件，不服臺灣臺中地方法院九十一年度訴字第二六九
八號中華民國九十三年七月三十日第一審判決（起訴案號：臺灣臺中地方法院檢察署
八十九年度偵字第一五五一二號、第一九四三一號、九十年度偵字第四三九一號、第
五二五二號、第八一五九號、第八四九○號、第一二三六四號，併辦案號：九十一年
度偵字第二○九九二號），提起上訴，本院判決如左：
    主　　  文
原判決關於戌○○、己○○部分均撤銷。
戌○○共同連續攜帶兇器竊盜，處有期徒刑參年捌月，扣案如附表二編號一之物沒收
；又竊盜，處有期徒刑肆月；應執行有期徒刑參年拾月，扣案如附表二編號一之物沒
收。
己○○無罪。
其他上訴駁回。
    事 　　 實
一、Ｎ○○曾有贓物、偽造文書罪等前科，其因偽造文書案件，經本院於民國（下同
    ）八十六年九月二日判決判處有期徒刑一年六月，於同年十一月二十日為最高法
    院駁回上訴確定，甫於八十七年一月二十五日執行完畢。戌○○曾因贓物、竊盜
    等罪，經臺灣彰化地方法院先後判決判處有期徒刑四月，緩刑三年及有期徒刑一
    年六月確定；又因竊盜案件，經臺灣臺中地方法院判決判處有期徒刑四月，如易
    科罰金以三百元折算一日確定（不構成累犯）；庚○○曾犯賭博、贓物等罪，其
    因贓物罪，經臺灣高雄地方法院判決判處有期徒刑七月，上訴後復撤回上訴而確
    定；又因贓物罪，經臺灣高等法院高雄分院分別判決判處有期徒刑八月、一年六
    月，定應執行刑為有期徒刑二年確定（不構成累犯）。
二、Ｊ○○原為保險業務員，因見收購廉價事故車，再尋找同型車輛加以竊取，而將
    竊得車輛之車身號碼、引擎號碼磨滅，再偽造同於事故車之車身號碼及引擎號碼
    ，掛上事故車之車牌（俗稱「借屍還魂」），再以正常車輛之價格轉售之犯罪手
    法有暴利可圖，遂與辛○○（綽號禿頭文，現由臺灣臺中地方法院檢察署檢察官
    通緝中，尚未起訴）共同基於意圖為自己不法所有之概括犯意，先以低價購入他
    人因車禍、火災等因素導致損毀無法修復之車輛，再委由與其有犯意聯絡之巳○○（業經臺灣臺中地方法院於九十二年十二月十二日判決免訴）、寅○○（綽號
    無牙，業經臺灣臺中地方法院於九十二年十二月十二日判決免訴及無罪）、戌○○（綽號卑鄙）為其竊取同型車輛，其手法為：由辛○○以電話通知巳○○、寅
    ○○、戌○○等人該次要竊取之車輛之車型，巳○○、寅○○、戌○○則由兩人
    一組，攜帶事先磨製之萬能鑰匙及客觀上對人之身體具有危險性，可為兇器使用
    之Ｔ字型起子及扳手等工具（未扣案），共乘一輛自用小客車外出尋覓作案對象
    ，至現場時，由一人下車行竊，一人留於車上把風；得手後，則由一人駕駛贓車
    、一人駕駛自己之自用小客車離開現場，再將竊得之車輛駛至臺中縣太平市Ｊ○○住處附近交付Ｊ○○，或直接駕駛至臺中縣神岡鄉○○路一三七號之一「台福
    汽車修配廠」交付與Ｊ○○有犯意聯絡之甲○○（原名王木生，綽號木瓜）。通
    常由寅○○或巳○○下手竊車，戌○○把風，每竊一輛車之代價為新台幣（下同
    ）二萬元至六萬元不等，把風者分得三千元）。嗣由甲○○在其開設之「台福汽
    車修配廠」內，將引擎室防火牆網子拆除，每拆一輛之代價為三千元。再由姓名
    、年籍不詳之成年男子在上述「台福汽車修配廠」內或不詳地點，將原有引擎號
    碼、車身號碼磨滅，續由Ｎ○○在不詳地點以其自備之前端刻有英文字母、阿拉
    伯數字之鋼製數字模，用鐵鎚將前述以低價購入之受損車輛之車身號碼及引擎號
    碼，重新刻打於贓車上面，而偽造準私文書，以此「借屍還魂」的手法偽造贓車
    之車身號碼及引擎號碼，足以生損害於原車主、及監理機關對於車籍資料管理之
    正確性。俟完成「借屍還魂」後，Ｊ○○再以知情而基於幫助犯意提供身分證之
    Ａ○○（業經撤回上訴）之名義，向監理機關辦理車輛過戶及重新領牌，而使承
    辦之公務員將此車輛移轉過戶之不實事項登載於職務上掌管之行車執照等車籍資
    料上。嗣後再以此登載不實之行車執照等車籍資料連同贓車，由Ｊ○○或庚○○
    、戌○○等人直接出面或經由不知情之車商仲介，以正常車輛之價格，轉賣予不
    知情之消費者，使消費者陷於錯誤而交付車款，渠等詐欺取財之犯罪時間、地點
    、過程詳如附表一編號一至十七所示（其中編號十該部分不足以認定係被告Ｊ○○等人所為，詳理由欄三之（三）所述，應予排除。又寅○○於八十七年九月二
    十五日至八十八年四月九日在監執行，出監後改與綽號「阿祥」之人共同犯案，
    未再與Ｊ○○合作，附表一編號九、十、十一、十二、十三、十六各該部分之犯
    行寅○○未參與，又於附表一編號一所示之犯罪之時間，Ｎ○○當時尚在監執行
    ，該部分被告Ｎ○○亦未參與）。
三、戌○○另行起意，意圖為自己不法之所有，於八十九年九月二十日五時許，在臺
    中市○區○○○路與富強街口，竊取Ｏ○○所有之車牌號碼ＵＤ—五七二五號自
    用小客車，得手後，將該車開至臺中縣神岡鄉○○路一三七之一號王木生經營之
    「台福汽車修配廠」修理，而將車上Ｏ○○所有之佛珠一串、太陽眼鏡一付、鑰
    匙圈一付、暫時停車告示牌等物交付甲○○（甲○○收受贓物部分，業經撤回上
    訴）。
四、嗣於八十九年九月二十一日，經警搜索臺中縣神岡鄉○○路一三七之一號王木生
    經營之「台福汽車修配廠」，當場扣得Ｏ○○置放於遭竊之ＵＤ—５７２５號自
    用小客車上之佛珠一串、太陽眼鏡一付、鑰匙圈一個、暫行停車告示牌一個等物
    。另於臺中市○○○路八○三巷十一號Ｊ○○住處，扣得如附表一編號十所示屬
    辰○○所有之原車牌號碼ＷＱ—２９５８號已被偽造為ＷＱ－２７８９號之賓士
    轎車一部（不能認定係Ｊ○○所為，詳後述）、Ｗ９—３２７８號車牌二面、車
    鎖六付、油門踏板一個、汽車音響三套、Ｎ５—８０３８、ＯＮ—８６８８、Ｂ
    ８—２７８９號小客車之行車執照各一張等物。再於九十年三月八日下午十五時
    許，在臺中縣豐原市○○路與中正路口拘獲Ｎ○○、並由Ｎ○○帶同警方至南投
    縣南投市○○○村○○○路八十一號其租住處，扣得其所有供變造引擎號碼所用
    之鋼製數字模十一支、鐵鎚一把等物，再經清查Ｊ○○使用之銀行帳戶匯款資料
    ，查獲經套裝之車輛係由庚○○所出售，進而查獲上情。
五、案經臺中縣警察局豐原分局報請（八十九年度偵字第一五五一二號、九十年度偵
    字第四三九一號）、高雄縣警察局移送（九十年度偵字第一二三六四號）、高雄
    縣警察局六龜分局移送（九十年度偵字第八一五九號）、台南縣警察局移送（九
    十年度偵字第五二五二號）、臺灣臺中地方法院檢察署檢察官自動檢舉（八十九
    年度偵字第一九四三一號、九十年度偵字第八四九○號）偵查起訴及移送原審併
    案（九十一度偵字第二○九九二號）審理。
    理 　　 由
甲、上訴人即被告（以下簡稱被告）Ｊ○○、甲○○、戌○○、庚○○及Ｎ○○有罪
    部分：
一、訊據被告Ｊ○○、甲○○、戌○○、庚○○及Ｎ○○均矢口否認右揭犯行，被告
    Ｊ○○辯稱：伊原從事保險業務，因辛○○介紹才作中古車買賣，伊均聽從辛○○之指示，並非本案之主導者，且寅○○交付之車輛，均附有行車執照，伊不知
    道是贓車云云。被告甲○○辯稱：伊從事汽車修理，與Ｊ○○合作一年多，都是
    Ｊ○○叫伊做的，伊只是拆防火牆的附件，一輛收三千元，開始時並不知道是贓
    車，知道後只幫Ｊ○○拆過二輛車之防火牆附件而已，伊未參與偽造引擎號碼云
    云。被告戌○○辯稱：伊和寅○○或巳○○外出牽車時，伊均在車上等候，伊不
    知道他們去偷車，且他們交車給伊時，都有附證件、鑰匙，伊不知是贓車，伊亦
    未偷Ｏ○○所有之ＵＤ—五七二五號自用小客車。被告庚○○辯稱：伊都是以正
    常的價格向Ｊ○○、寅○○、禿頭文等人購買，整理好後出售壹台賺二至五萬元
    ，是正常利潤，賣給同行都只有賺五千至一萬元，伊不知道那些是借屍還魂的贓
    車；又伊另案贓物罪，業經臺灣高等法院高雄分院合併判處有期徒刑二年確定，
    本案與該案具有裁判上一罪之連續犯關係，應為該案既判力所及云云。被告Ｎ○○辯稱：辛○○告訴伊說車子是外匯進來的，所以沒有引擎號碼，伊未磨滅引擎
    號碼，只有打上引擎號碼，伊不知道是贓物云云。惟查：
（一）證人寅○○於偵查證稱：偷到車後交給Ｊ○○，每部車他會給伊二至三萬元，
      如果車子行情好會給伊六至八萬元，伊亦有交車給別人。‧‧‧伊將車偷得後
      ，自行將車鎖換掉，放在他家後面空地，然後Ｊ○○會和伊聯絡。‧‧‧是Ｊ
      ○○先行將所需車子之廠牌、型式、年份、顏色告訴伊，伊再到路上找等語（
      見臺灣臺中地方法院檢察署偵查卷第二七八頁背面、第二七九頁）；於原審九
      十二年六月二十五日審理中證稱：伊以前偷車有交給Ｊ○○，偷車數不記得。
      最少一天三台，最多八台，彼等合作超過三年，偷車所得的錢依廠牌新舊決定
      ，約每台三至八萬元：：：王木生負責引擎、零件、修理；磨掉引擎號碼後是
      由Ｎ○○負責打上新號碼；庚○○負責弄證件來，他在高雄賣很多，巳○○也
      是偷車，有時我們一起偷，有時分開等語（見原審卷第一宗第一一九頁至第一
      二一頁）；復於原審九十三年五月二十四日行交互詰問時結證稱：伊從八十六
      年三月間，到八十八年一月間，偷來的小客車，伊交給被告甲○○（原名王木
      生）、被告Ｎ○○，還有被告巳○○，巳○○說他交給Ｊ○○，巳○○有時也
      交給木瓜（甲○○），伊大部分都是交（車）給木瓜，叫巳○○牽車去，伊自
      己去過的是臺中縣神岡鄉‧‧‧甲○○是修理車的，他如何弄的，伊不清楚，
      伊知道他拆一部分而已。Ｎ○○伊很早就認識他，他是專業的刻打號碼者。庚○○是賣車的。‧‧‧實際情形是辛○○與Ｊ○○二人一起，由我與巳○○一
      起偷車，再交車給他們。辛○○住在Ｊ○○的房子裡，木瓜是修理引擎沒錯，
      Ｎ○○是一半一半，也有弄證件，也有交車。庚○○是之前就有在找事故車再
      賣給別人：：：辛○○會先用電話告訴伊這次又要偷何種車子，要交給王木生
      或是Ｊ○○，‧‧‧伊交給王木生，是交到神岡的工廠，交給Ｊ○○是交到他
      住處附近，在太平與臺中的交界處，伊一台收二、三萬到五、六萬。錢大部分
      是巳○○拿給伊，有時是辛○○。‧‧‧剛才說的木瓜就是在庭上的王木生。
      ‧‧‧起先伊是與辛○○一起，後來伊與辛○○分開一陣子，辛○○去住Ｊ○○那裡，後來辛○○又來找伊，伊就又繼續與辛○○一起作。大約從那時起，
      偷車交給Ｊ○○處理的。‧‧‧伊偷車給Ｊ○○時，Ｎ○○就在變造引擎號碼
      了。‧‧‧伊在九十一年一月九日偵訊中所言、九十二年六月二十五日法院開
      庭時所言，大致都實在，是辛○○打電話給伊，叫伊牽到車以後，交車給Ｊ○○，他把錢給Ｊ○○，再轉交給伊，伊打電話給Ｊ○○，說車在這裡，他會說
      伊知道。辛○○有交代拿錢給伊‧‧‧伊有與被告戌○○一起去偷車過，次數
      伊忘記了，伊叫他留在車裡，伊自己下去牽車，得手後有時伊會叫他開去交車
      ，有時是伊自己開去等語（見原審卷第二宗第一一○頁至第一二一頁）。
（二）被告甲○○於警訊中供稱：經警方查獲被害人Ｏ○○遭竊之ＵＤ－五七二五號
      自用小客車上之佛珠一串、太陽眼鏡一付、鑰匙圈一個、暫行停車告示牌一個
      等物是戌○○開一部賓士車，從車上拿下來之物品‧‧‧他沒有告訴伊來源，
      他於八十九年九月二十日凌晨二、三點左右打電話給伊，說車子要開進修配廠
      內，隨後他將車子開進修配廠內，將車牌換下，車上東西拿下來（扣案之物品
      鎖匙圈等）隨後即離開‧‧‧伊猜想那些物品為贓物，他開的藍色賓士汽車也
      是贓車。因為伊知道戌○○（卑鄙）專偷汽車，然後將偷來的汽車交給Ｊ○○
      ，Ｊ○○再開贓車到伊汽車修配廠，叫伊將贓車前引擎蓋打開，伊負責將防火
      牆旁附件網子拆下，Ｊ○○再找一位不認識的男子負責磨掉鐵板車身號碼，然
      後再打造一個車身號碼後離開，有時是綽號「卑鄙」之男子開贓車來修配廠叫
      伊拆開車身號碼上網子‧‧‧等語（見臺中縣警察局豐原分局警卷第五十六頁
      至第五十八頁，八十九年九月二十一日警詢筆錄）；於內勤檢察官訊問時中亦
      自白供稱：警訊所言實在，Ｊ○○有將自用小客車開至其經營之汽車修配廠，
      由其負責將小客車車身鐵牌前方之防火網拆除，每拆一部代價為三千元，有時
      是綽號「卑鄙」（即戌○○）之人給的，有時是Ｊ○○給的等語（見偵查卷八
      十九年度偵字第一五五一二號第九十七頁、第九十八頁）。
（三）被告戌○○於偵查中供稱：伊不記得交幾部車給Ｊ○○，伊和他們一起偷時最
      多一星期二次，每次最多兩臺。伊和巳○○一起去偷，偷車後交給Ｊ○○，Ｊ
      ○○交多少錢給巳○○，伊不知道，巳○○每次給伊三千元等語（見偵查卷八
      十九年度偵字第一五五一二號第二八一頁、第二八二頁），另於偵查中供稱：
      ：車子是巳○○的，我只負責開車，偷了以後是巳○○開去給Ｊ○○，在八十
      七年、八十八年間偷的，一部車三千元，伊只是把風，不會偷車，伊領錢是向
      巳○○拿，Ｊ○○只是見過面而已等語（見偵查卷九十年度偵字第五二五二號
      卷第七十一頁背面）；於審判中結證稱：伊與巳○○出去約三、四次，每次都
      是坐同一台車出去，巳○○找到目標，下手偷車，伊再開原來的車回來，交給
      Ｊ○○一、二部，，最多一星期二次，每次最多偷二台，但不是每次都得手，
      半年內伊自己有下手的，有七、八台左右，與巳○○一起偷三、四台，其他是
      與寅○○一起去偷的‧‧‧他們偷車後，伊負責開原車，跟在他們後面，他們
      都是先停在路邊，之後他們如何處理贓車，伊不清楚‧‧‧有偷到的話，壹台
      三千元，都是寅○○、巳○○給伊的‧‧‧寅○○曾叫伊牽車給甲○○，約有
      三、四台等語（見原審卷第二宗第二一四頁至第二一七頁）。
（四）被告庚○○於警訊時供稱：每替Ｊ○○賣一部贓車可獲三至八萬元‧‧‧伊是
      透過綽號「金剛」（巳○○）認識Ｊ○○，他手下有「無牙」、「卑鄙（戌○○），均是偷車賊（見臺中縣警察局豐原分局警卷第一四九頁、第一五○頁，
      八十九年十一月十五日警詢筆錄）等語；另供稱：據伊所知Ｊ○○是金主，出
      資給贓車集團偷車然後再變造引擎、車身號碼，重新過戶領牌，交給他人販售
      ，巳○○專門負責偷車交由Ｊ○○改裝變造販售，伊認識Ｊ○○是由巳○○介
      紹的，伊所賣的贓車都是他們二人交給伊的等語（見偵查卷八十九年度偵字第
      一九四三一號卷第四十頁，九十年六月二十八日警詢筆錄）；於偵查中供稱：
      「ＵＬ－七一二七，Ｌ八－八二七一，ＬＭ－○九三二，ＸＹ－○六○八等車
      都是伊向Ｊ○○買的，分別售予癸○○、Ｍ○○、Ｂ○○（經中古車行林清禮
      轉賣）‧‧‧伊原本不知道這些車是贓車，後來因為欠他錢，他要伊繼續賣贓
      車，他說欠的錢可以從這些款項折抵（見偵查卷八十九偵字第一九四三一號卷
      第十七頁、第十八頁）。
（五）被告Ｎ○○於警訊時供稱：伊替Ｊ○○變造（應係偽造之誤）其等偷竊來的車
      輛的引擎號碼及車身號碼‧‧‧伊替Ｊ○○變造（偽造）引擎號碼及車身號碼
      代價為每一個引擎或車身號碼收費五千元，所以每一部車收新台幣五千元至一
      萬元不等‧‧‧都是由Ｊ○○打行動電話聯絡伊前往變造贓車引擎號碼及車身
      號碼‧‧‧共替Ｊ○○變造贓車約八、九部‧‧‧Ｊ○○叫伊去變造贓車號碼
      前，就已經將贓車的引擎號碼或車身號碼磨平了，再由伊自備工具將Ｊ○○在
      現場所提供寫在紙上的引擎號碼或車身號碼打在贓車上，地點是由Ｊ○○主動
      通知伊，所以地點沒有固定等語（見偵查卷九十偵字第四三九一號卷第四十九
      頁至第五十一頁，九十年三月八日警詢筆錄）；於偵查中供稱：自八十八年初
      起至八十八年七月間止替Ｊ○○變造（偽造）引擎號碼，打一個引擎號碼或車
      身號碼五千元至一萬元‧‧‧Ｊ○○叫伊到廢棄工廠等地，引擎已拆下，放在
      地上，伊到現場，引擎號碼已磨掉，Ｊ○○會留一張新號碼之紙條，伊按照號
      碼打造，如是打車身號碼，到現場會看到車子，且引擎蓋會打開，錢會放在現
      場之紙條底下等語（見偵查卷九十偵字第四三九一號卷第六十六頁、第六十七
    頁）。
（六）被告Ａ○○於警詢時供稱：都是伊姑丈Ｊ○○在處理這些贓車買賣過戶的事，
      伊完全不知情，只是證件提供其使用而已，警方提示由伊名下過戶之車號Ｕ
      Ｌ－二一七七，Ａ六－○六七○，ＮＪ－七九四六，ＣＵ－○九三六自
      用小客車伊並無購買，也不知道為何這些車會過戶到伊名下再轉賣他人，伊曾
      在八十八年七、八月間向Ｊ○○購買一部Ｕ六─二四四七號自用小客車，沒有
      訂買賣契約，八十九年七、八月間Ｊ○○替伊賣掉了。伊只有證件借他用而已
      ，其他就沒有了等語（見偵查卷八十九年度偵字第一九四三一號卷第十一頁，
      八十九年十一月二十日警詢筆錄）。
（七）綜上被告甲○○、戌○○、庚○○、Ｎ○○、Ａ○○等人之供述及證人寅○○
      之證詞，渠等雖於時間、次數之供述偶有不同，然因作案之時間長達一年多、
      次數頻繁，因個人之記憶難免不同，衡情實難期待其完全一致。而渠等就被告
      Ｊ○○、辛○○負責出資'聯繫，由林佑祺、巳○○、戌○○等人竊車後交予
      甲○○、Ｎ○○等人變造車身號碼及引擎號碼等情節，所為之供證均相吻合，
      足見被告等人事後翻異前詞，均屬事後卸責之詞，均不足採信。其中被告Ｎ○○雖於偵查中供稱：自八十八年初起至八十八年七月間止替Ｊ○○變造引擎號
      碼云云，惟依據證人寅○○上開證言，其於八十七年九月二十五日入監執行前
      ，已與被告Ｎ○○有過接觸，且明確知悉被告Ｎ○○係專業偽造引擎號碼者，
      故被告Ｎ○○稱自八十八年初起至八十八年七月間止始替Ｊ○○工作之情，應
      屬避重就輕之詞，就此部分之供述，難以採信。
（八）此外，復有附表一所示車輛遭竊或受詐欺之被害人、車商、證人等於警詢中之
      供詞，及引擎號碼、車身號碼電解還原之照片、車輛竊盜、車牌失竊資料個別
      查詢報表、車籍作業系統查詢認可資料、贓物領據等在卷足按（均詳見附表一
      ），且有如附表二編號一之破壞門鎖工具一支、編號六七之供變造引擎車身號
      碼鋼模十一支、編號六八之變造工具鐵鎚一支等物扣案可資佐證。至戌○○於
      八十九年九月二十日，在臺中市○區○○○路與富強街口竊取Ｏ○○所有之車
      牌號碼ＵＤ—五七二五號自用小客車，車上之物品交由甲○○收受等情，復經
      被害人Ｏ○○警詢時指訴甚詳，並有贓物領據、車輛竊盜、車牌失竊資料個別
      查詢報表、車籍作業系統查詢認可資料附卷可稽（見臺中縣警察局豐原分局警
      卷第五十一頁至第五十五頁），本件事證明確，被告Ｊ○○、甲○○、戌○○
      、庚○○、Ｎ○○等五人上開犯行，均堪以認定。
（九）被告庚○○另辯稱：伊於八十七年四月六日至同年七月十六日，因故買贓物及
      牙保贓物罪，經臺灣高等法院高雄分院於九十三年七月八日以九十二年度上易
      字第九四號判決合併判處有期徒刑二年確定，與本案手法類似，具有連續犯及
      牽連犯、想像競合犯之關係，為前案既判力所及云云。惟查被告庚○○前案所
      犯之時間固與本案接近，然其前案所犯者為牙保贓物及故買贓物罪，有前開判
      決書一件附卷可憑。而本件被告庚○○所犯者，為行使使公務員登載不實之文
      書罪及詐欺取財罪，前後二案之犯罪構成要件已有不同，自難認具有裁判上一
      罪之關係，其所辯本案為前案既判力所及，容有誤會，應予指明。
（十）被告戌○○雖於八十八年二月一日因另犯竊盜罪，於九十年三月六日經臺灣臺
      中地方法院以九十年度易緝字第二號刑事判決判處有期徒刑四月確定。然查該
      次犯罪係臨時起意，單獨一人所為，與本件係與被告Ｊ○○等人事先即預謀竊
      取何種車輛之犯罪型態不同，核與本件並無連續犯之裁判上一罪關係，故被告
      戌○○被訴如附表一所示編號四至十六部分，並非前案既判力所及，不得為免
      訴之判決，附此敘明。
二、論罪科刑部分：
（一）查被告戌○○、寅○○、巳○○等人行竊時所攜帶之Ｔ字起子及扳手等工具，
      長各約十公分、三十公分，均為鐵製，業經被告寅○○於原審供述明確（見原
      審卷第二宗第一九頁），客觀上足以對人之身體產生危險性，可為兇器使用，
      核被告Ｊ○○、戌○○此部分所為，係犯刑法第三百二十一條第一項第三款之
      攜帶兇器竊盜罪，渠二人與通緝中之辛○○、已判決之寅○○、巳○○間，就
      上開竊盜犯行有犯意聯絡及行為分擔，均為共同正犯。渠等先後多次竊盜犯行
      ，時間緊接，方法相同，觸犯構成要件相同之罪名，顯係基於概括犯意反覆為
      之，為連續犯，應依刑法第五十六條之規定以一罪論，並加重其刑。被告戌○○另於八十九年九月二十日，在臺中市○區○○○路與富強街口單獨竊取Ｏ○○所有之車牌號碼ＵＤ—五七二五號自用小客車，核其此部分所為，係犯刑法
      第三百二十條第一項之普通竊盜罪，其本件犯罪時間與如附表一所示之犯罪事
      實相隔一至二年之久，且手法與附表一所示之二人共同作案亦不相同，顯係另
      行起意，不具連續犯裁判上一罪關係，自應分論併罰。
（二）按汽車引擎號碼係汽車製造廠商出廠之標誌，乃表示一定用意之證明，依刑法
      第二百二十條規定，應以私文書論，倘將汽車上原有之引擎號碼磨滅，再打造
      另一號碼，乃具有創設性，應屬偽造準私文書（最高法院九十年度台上字第三
      三二二號判決要旨參照）。故被告Ｊ○○、Ｎ○○、甲○○等人此部分所為，
      係犯刑法第二百十六條、第二百二十條第一項、第二百十條之行使偽造準私文
      書罪，渠等偽造後復持以行使，偽造之低度行為，為行使之高度行為所吸收，
      應論以行使偽造準私文書罪。渠等與負責磨除號碼之不詳成年男子間，就上開
      犯行有犯意聯絡及行為分擔，均為共同正犯。渠等多次犯行，時間緊接，方法
      相同，觸犯構成要件相同之罪名，顯係基於概括犯意反覆為之，為連續犯，應
      依刑法第五十六條之規定以一罪論，並加重其刑。
（三）被告Ｊ○○於套裝車籍完成後，明知被告Ａ○○、己○○二人並無買受汽車之
      意思，仍以Ａ○○、己○○名義辦理車輛過戶及重新領牌，而使承辦之公務員
      將該車輛過戶移轉之不實事項登載於職務上掌管之行車執照等車籍資料上，嗣
      後Ｊ○○再將此登載不實之行車執照等車籍資料連同贓車交由庚○○、戌○○
      或不知情之己○○，以正常車輛之價格出售予不知情之消費者圖利，被告庚○○、己○○形式上雖有向Ｊ○○購買自用小客車之行為，惟實際上被告庚○○
      、戌○○主觀上目的係在與Ｊ○○等人共同以套裝車籍之小客車詐騙消費者圖
      利，被告Ｊ○○、庚○○、戌○○此部分所為，係犯刑法第二百十六條、第二
      百十四條之行使使公務員登載不實罪（原審漏載第二百十六條）及刑法第三百
      三十九條第一項之詐欺取財罪。渠等利用不知情而無犯罪故意之己○○或其他
      人仲介而出售車輛，係間接正犯。渠等多次犯行，時間緊接，方法相同，觸犯
      構成要件相同之罪名，顯係基於概括犯意為之，為連續犯，應依刑法第五十六
      條之規定以一罪論，並加重其刑。被告Ｊ○○、庚○○、戌○○之間，對於上
      開犯行具有犯意聯絡及行為分擔，均為共同正犯。被告庚○○所犯上開二罪間
      ，有方法結果之牽連關係，為牽連犯，應從一重之詐欺取財罪處斷。
（四）被告Ｊ○○主導整件犯罪，其所犯攜帶兇器竊盜罪、行使偽造準私文書罪、行
     使使公務員登載不實之文書罪及詐欺取財罪間；被告戌○○所犯攜帶兇器竊盜
      罪、行使使公務員登載不實之文書罪及詐欺取財罪間，均有方法結果之牽連關
      係，為牽連犯，均應從一最重之連續加重竊盜罪處斷。
（五）如附表一所示十四、十五、十六、十七等部分，雖未經檢察官起訴，然與已起
      訴部分具有前揭連續犯或牽連犯之裁判上一罪關係，為起訴效力所及，本院自
      應併予審理。次查被告Ｎ○○曾因偽造文書案件，經本院於八十六年九月二日
      判處有期徒刑一年六月，最高法院於同年十一月二十日駁回上訴確定，甫於八
      十七年一月二十五日執行完畢，有臺灣臺中地方法院檢察署刑案資料查註紀錄
      表、臺灣高等法院被告全國前案紀錄表在卷可稽，其於執行完畢後五年內再犯
      本件有期徒刑以上之罪，為累犯，應依刑法第四十七條規定遞加重其刑。
三、原審就被告Ｊ○○、甲○○、庚○○、Ｎ○○部分，依刑法第二十八條、第五十
    六條、第三百二十一條第一項第三款、第二百十六條、第二百二十條第一項、第
    二百十條、第二百十四條、第三百三十九條第一項、第五十五條、第四十七條、
    第三十八條第一項第二款、罰金罰鍰提高標準條例第一條前段，審酌被告Ｊ○○
    與辛○○（通緝中）主導全局，且取得事故車之成本極低，最後出售之價格約為
    事故車之二至三倍不等，可謂暴利，情節最重，其餘被告則分別負責其中一部分
    犯行，情節較輕，暨被告各人參與之程度之深淺、所得之利益，暨犯罪之動機、
    目的、手段，犯罪所生之危害、犯罪後之態度等一切情狀，分別量處被告Ｊ○○
    有期徒刑六年，甲○○有期徒刑一年六月，庚○○有期徒刑三年，Ｎ○○有期徒
    刑二年，同時說明扣案如附表二編號一之破壞門鎖工具，係被告寅○○所有，置
    於Ｊ○○住處，業經被告Ｊ○○陳明在卷；編號六七、六八所示之鋼模、鐵鎚則
    為被告Ｎ○○所有，供偽造車身號碼及引擎號碼之物，亦據被告Ｎ○○供明在卷
    ，均為共同正犯所有而供犯罪所用之物，依刑法第三十八條第一項第二款之規定
    宣告沒收。其餘物品尚無證據足認為供本件犯罪所用或所得之物，則不予沒收。
    核其認事用法，並無不合，量刑亦妥適。被告等四人上訴或否認犯罪，或請求從
    輕量刑，均無理由，應予駁回。至其等竊盜所用之萬能鑰匙、Ｔ字型起子及扳手
    等工具，因未扣案，且無證據證明現尚屬存在，爰不另為沒收之諭知，附此敘明
    。
四、原審法院就被告戌○○所犯予以論科，固非無見，惟：原判決事實欄二認被告
    戌○○與被告Ｊ○○、庚○○於竊車後，以「借屍還魂」手法重新領牌，再轉手
    賣予不知情之消費者，而詐欺取財，惟於理由欄論中則漏未論處其另觸犯行使使
    公務員登載不實之文書罪及詐欺取財罪，已有疏誤。被告戌○○自辛○○處取
    得「借屍還魂」之贓車，而於八十七年十月二十六日偽造其弟洪瑞宏名義之買賣
    契約書，再將之轉賣予楊昌平（詳如附表一編號十七），其犯罪時間與本案犯罪
    之時間重疊，且犯罪之手法相同，具有裁判上一罪之關係，為起訴效力所及，本
    院自應併予審理，原判決認不具連續犯關係而未併予審酌，亦有未洽。原判決
    理由欄之三之（二）論述被告戌○○所犯附表一編號一、二、三所示犯行，為其
    前案確定判決既判力所及，因公訴人以連續犯裁判上一罪起訴，不另為無罪之諭
    知，而未為不另為免訴之諭知，有所違誤。原判決事實欄之三被告戌○○竊取
    被害人Ｏ○○所有之自用小客車之時間，係八十九年九月二十日五時許，已據被
    害人簡吉附於警詢時所指明（見臺中縣警察局豐原分局警卷第五十一頁背面），
    原判決誤載為八十九年九月二十五日，同有可議。雖被告戌○○上訴意旨以否認
    犯罪，指摘原判決不當，為無理由；惟檢察官上訴請求本院併案審理，則有理由
    ，自應由本院將原判決該部分撤銷改判。爰審酌被告戌○○前有竊盜及贓物等前
    科，素行不佳，為圖私利，參與竊車集團，並銷售贓車，影響社會治安非輕，暨
    其參與之程度、所得之利益，犯罪後之態度等一切情狀，量處如主文第二項所示
    之刑，並定其應執行之刑。扣案如附表二編號一之破壞門鎖工具，係被告寅○○
    所有，置於Ｊ○○住處，為共同正犯所有而供犯罪所用之物，爰依刑法第三十八
    條第一項第二款之規定宣告沒收。
五、不另為無罪諭知部分：
（一）如附表一編號一所示之犯行，公訴人認係被告Ｎ○○所為。惟查被告Ｎ○○自
      八十五年七月二十九日起，至八十七年一月二十五日止，先後在臺灣臺中看守
      所羈押及在臺灣臺中監獄執行中，有其前科紀錄表在卷可稽，則如附表一編號
      一所示之犯行，自不可能由被告Ｎ○○所為。惟公訴意旨就該部分係以其連續
      犯之裁判上一罪關係起訴，爰就此部分不另為無罪之諭知。
（二）如附表一編號十所示犯行，公訴人亦認係被告Ｊ○○以同一手法「借屍還魂」
      ，由巳○○、戌○○等人於八十七年十月二十五日十五時許，在臺中市○區○○路八八號前，竊取被害人車號ＷＱ─二九五八號同車型車輛，而將所竊得車
      輛交付被告Ｊ○○，被告Ｊ○○再將竊得之車輛交由被告甲○○拆除引擎室之
      防火牆後，再將車輛交由被告Ｎ○○磨掉所竊得之車身號碼與引擎號碼，重新
      打上與被告Ｊ○○購得之Ｂ八─二七八七號賓士車相同之車身號碼及引擎號碼
      ，由被告Ｊ○○自行使用云云。惟查：
    １、Ｂ八─二七八七號賓士車之原車主江明學係於八十六年失竊該車，約經過一
        年餘，於八十七年十月三十一日經警方尋獲領回，重新向監理機關領取Ｂ八
        二七八七號車牌，嗣於八十八年四月間以一百萬元轉售於蔡協振，蔡協振於
        不詳時間以六十九萬元轉售上豪汽車公司（由法務經理欽成春代理），該公
        司將該車整修後，於八十九年四月間由吳清芳仲介，以八十萬元轉售經營亞
        洲車行之江洲湖，江洲湖再於八十九年五月二十日以八十四萬八千元轉售被
        告Ｊ○○，上情業經證人江洲湖於警詢及原審審理時，證人吳清芳、欽成春
        、蔡協振、江明學於警詢中證述甚詳（見偵查卷八十九年度偵字第一五五一
        二號卷第二十四頁、第二十六頁、第二五五頁、第二五六頁、第二五七頁及
        原審九十三年六月七日審判筆錄）。
    ２、被告Ｊ○○等人之犯罪手法，係先以低價收購事故車，再尋找同型車輛而竊
        取之，再變造引擎號碼，掛上事故車之車牌（俗稱「借屍還魂」），再以正
        常車輛之價格轉售，賺取暴利。查Ｂ八─二七八七號賓士車並非事故車，經
        被告Ｊ○○以八十四萬八千元之高價向江洲湖購得；而車號ＷＱ─二九五八
        號賓士車係於八十七年十月二十五日十五時許失竊，已如上述，非但失竊時
        間係在Ｊ○○買入Ｂ八二七八七號車一年餘以前，與該集團係先購車、再竊
        取同型車之手法不符，且該車失竊時之價值約八十餘萬元（見偵查卷八九年
        度偵字第一五五一二號第二十一頁被害人辰○○警詢筆錄），與被告Ｊ○○
        購入Ｂ八─二七八七號車之價格相當，則被告Ｊ○○根本無利可圖，顯無變
        造該車之動機。
    ３、再查Ｂ八─二七八七號賓士車之原車主江明學係於八十六年失竊該車，於八
        十七年十月三十一日始經警方尋獲領回，業如上述，則該車在其餘竊車集團
        手中經過一年餘之時間，衡情亦有可能為其他竊車集團所變造。
    ４、綜上所述，如附表一編號十該部分犯行之證據不足，無從證明係被告Ｊ○○
        等人所犯，惟公訴人係以連續犯之裁判上一罪起訴，爰就此部分不另為無罪
        之諭知。
六、併案意旨另以（臺灣臺中地方法院檢察署八十九年度偵字第一五二四九號）：被
    告戌○○於八十九年二月二十一日，經羅文宗、林宗廷之介紹，在臺中縣神岡鄉
    ○○路四五號某汽車修配廠，以十四萬元出售於蔡正安之三陽牌車號ＥＰ─○一
    二三號自用小客車，經檢驗亦為「借屍還魂」之變造車輛，該車原為Ｋ○○所有
    之ＰＥ─三六○五號自用小客車，於八十九年一月三十一日六時許，在臺中市○○區○○路一段三二五巷九三號前失竊；而於八十九年十一月十五日在高雄縣永
    仁街一○二巷六○號三樓被告庚○○住處搜索扣得之Ｅ七─四五四九號自用小客
    車，經檢驗亦為「借屍還魂」之變造車輛，該車原為天○○所有之ＤＩ─一九七
    七號自用小客車，於八十九年十一月十三日在不詳地點失竊。惟此二車輛部分均
    未經起訴，且與已起訴之本件犯行均相隔一年以上，難以認定有何連續犯之裁判
    上一罪關係，應非起訴效力所及，本院自無從併予審酌，應退回檢察署另為適法
    之處理，附此敘明。
乙、被告己○○無罪部分：
一、公訴意旨另以：Ｊ○○因見收購廉價事故車，再尋找同型車輛加以竊取，而將竊
    得車輛之車身號碼、引擎號碼磨滅，再偽造同於事故車之車身號碼及引擎號碼，
    掛上事故車之車牌（俗稱「借屍還魂」），再以正常車輛之價格轉售之犯罪手法
    有暴利可圖，遂與辛○○共同基於意圖為自己不法所有之概括犯意，先以低價購
    入他人因車禍、火災等因素導致損毀無法修復之車輛，再委由與其有犯意聯絡之
    巳○○、寅○○、戌○○為其竊取同型車輛，再將竊得之車輛交付Ｊ○○，或直
    接駕駛至臺中縣神岡鄉○○路一三七號之一「台福汽車修配廠」交付與甲○○。
    嗣由甲○○在其開設之「台福汽車修配廠」內，將引擎室防火牆網子拆除，每拆
    一輛代價為三千元。再由姓名、年籍不詳之成年男子在上述「台福汽車修配廠」
    內或不詳地點，將原有引擎號碼、車身號碼磨滅，續由Ｎ○○在不詳地點以其自
    備之前端刻有英文字母、阿拉伯數字之鋼製數字模，用鐵鎚將前述以低價購入之
    受損車輛之車身號碼及引擎號碼重新刻打於贓車上面，而偽造準私文書，以此「
    借屍還魂」的手法偽造贓車車身號碼及引擎號碼。俟完成「借屍還魂」後，Ｊ○○再以知情而基於幫助犯意提供身分證之Ａ○○（業經撤回上訴）之名義，向監
    理機關辦理車輛過戶及重新領牌，而使承辦之公務員將此車輛移轉過戶之不實事
    項登載於職務上掌管之行車執照等車籍資料上。嗣後再以此登載不實之行車執照
    等車籍資料，由Ｊ○○或庚○○、戌○○、己○○等人直接出面或經由不知情之
    車商仲介，以正常車輛之價格，轉賣予不知情之消費者，使消費者陷於錯誤而交
    付車款，渠等詐欺取財之犯罪時間、地點、過程詳如附表一編號一至十三所示，
    因認其係犯刑法第二百十四條之使公務員登載不實罪及刑法第三百三十九條第一
    項之詐欺取財罪云云。
二、按犯罪事實應依證據認定之，無證據不得認定犯罪事實，刑事訴訟法第一百五十
    四條第二項定有明文。次按事實之認定，應憑證據，如未能發現相當證據，或證
    據不足以證明，自不能以推測或擬制之方法，以為裁判基礎；又所謂認定犯罪事
    實之證據，係指足以認定被告確有犯罪行為之積極證據而言，而認定犯罪事實所
    憑之證據，雖不以直接證據為限，間接證據亦包括在內，然而無論直接或間接證
    據，其為訴訟上之證明，須於通常一般人均不致有所懷疑，而得確信其為真實之
    程度，始得據以為有罪之認定，倘其證明尚未達到此一程度，而有合理懷疑存在
    時，事實審復已就其心證上理由予以闡述，敘明其如何無從為有罪之確信，因而
    為無罪之判決，尚不得任意指為違法，最高法院分別著有二十九年度上字第三一
    ○五號、四十年度台上字第八六號、七十六年度台上字第四九八六號判例足資參
    照。
三、訊據被告己○○堅決否認上開犯行，辯稱：伊曾向Ｊ○○買一輛中古車，當天是
    辛○○陪同Ｊ○○前來，伊將身分證拿給Ｊ○○，Ｊ○○當場拿給辛○○處理，
    過了一個月後，Ｊ○○打電話來說沒有買成，叫伊快向辛○○要回身分證，因當
    時公司經營不善，又逢雙親自殺過世，才未立即向辛○○要回身分證，約二個月
    左右伊才要回身分證，事後Ｊ○○才告訴伊辛○○有將車子過戶到伊名下，伊以
    為是正當的才不以為意，且Ｊ○○交車給伊轉賣時，均有交付齊全之證件，伊不
    知道是贓車等語。經查：被告己○○於臺中市○○路經營正揚汽車修配廠多年，
    專門修理汽車變速箱，因得知被告Ｊ○○有從事中古車買賣，曾透過被告Ｊ○○
    買中古車，而將身分證拿給被告Ｊ○○當面轉交給辛○○辦理，因買賣未成交，
    被告Ｊ○○曾提醒被告己○○儘快向辛○○要回身分證，己○○當時不知道辛○○拿他的身分證去買車等情，業據被告Ｊ○○於本院審理時結證明確（見本院卷
    第五十三頁，第五十四頁），核與被告己○○之供述相符。而本案中僅附表一編
    號十四之贓車登記於被告己○○名下，並由被告Ｊ○○將車交付被告庚○○轉賣
    予被害人Ｍ○○一節，已據被告庚○○於警詢供述無誤、及被害人Ｍ○○於警詢
    時指述甚詳，被告庚○○於警詢時供稱：Ｌ八－八二七一號自用小客車是Ｊ○○
    以己○○車主名義賣給伊等語（見臺中縣警察局豐原分局警卷第一四九頁），於
    本院準備程序時證稱：伊不認識己○○，沒有向他買過車等語（見本院卷第一宗
    第二四八頁），足見被告己○○之身分為被告Ｊ○○所利用，其始終不知本件買
    賣至明。次查被告己○○固坦承附表一編號四、八及十五之自用小客車為伊所出
    賣，核與被害人未○○、謝忠仁、亥○○於警詢中指訴相符，而被告Ｊ○○於本
    院準備程序及審理中證稱：己○○之朋友、員工要買車時，己○○會打電話告訴
    伊，伊交給己○○車輛的相關證件都很齊全等語（見本院卷第一宗第二四九頁、
    第二宗第五十五頁），則被告Ｊ○○交付之車輛證件既屬齊全，而被告己○○僅
    係仲介車輛之買賣，所介紹之對象亦多屬朋友或員工，益徵其未曾懷疑該等車輛
    為「借屍還魂」之贓車。再查同案被告中除被告Ｊ○○認識被告己○○，被告戌
    ○○表示與被告己○○見過一、二次面，並不熟外，其餘被告於本院準備程序時
    均供稱：不認識己○○，不曾與己○○有任何往來等語（見本院卷第一宗第二四
    八頁），足認被告己○○除偶有跟被告Ｊ○○往來外，與其餘被告均非熟識，難
    認其係本件竊盜集團之成員。佐以被告己○○仲介出賣前開三輛車之時間，均在
    八十七年九月間，益證被告己○○與被告Ｊ○○業務往來之時間甚短。綜上所述
    ，被告己○○所辯伊不知道Ｊ○○交付之車輛為贓車等語，堪以採信。自不能僅
    以被告經營汽車修配廠，因買車交付身分證約二個月左右始取回，及曾出售前開
    三輛贓車，遽爾推定被告涉有前開犯行。此外，公訴人復未提出其他積極證據，
    證明被告己○○與被告Ｊ○○等人就上開犯行，有何共同之犯意聯絡與行為之分
    擔，本件吳證據足認被告己○○犯罪，原審逕對被告己○○論罪科刑，自有未洽
    ，被告己○○上訴意旨指摘原審判決不當，為有理由，應由本院將原審判決此部
    分撤銷，另為無罪之諭知。
丙、被告Ｎ○○經合法傳喚，無正當理由不到庭，爰不待其陳述逕行判決。
據上論斷，應依刑事訴訟法第三百七十一條、第三百六十九條第一項前段、第三百六
十四條、第二百九十九條第一項前段、第三百零一條第一項，刑法第二十八條、第五
十六條、第三百二十一條第一項第三款、第三百二十條第一項、第二百十六條、第二
百十四條、第三百三十九條第一項、第五十五條、第五十一條第五款、第四十一條第
一項前段、第三十八條第一項第二款、罰金罰鍰提高標準條例第一條前段，判決如主
文。
本案經檢察官玄○○到庭執行職務。
中      華      民      國      九十四     年     四    月    十三      日
                                  臺灣高等法院臺中分院刑事第十庭
                                        審判長法　官  林　照　明
                                              法　官　吳　重　政
                                              法　官  唐　光　義
右正本證明與原本無異。
被告Ｊ○○、甲○○、Ｎ○○得上訴。
被告戌○○、庚○○、己○○不得上訴。
如不服本判決應於收受送達後十日內向本院提出上訴書狀，其未敘述上訴之理由者並
得於提起上訴後十日內向本院補提理由書（均須按他造當事人之人數附繕本）。
                                              書記官  王  麗  珍
中　　　華　　　民　　　國　　　九十四　 年　　  四　     月   二十二   日
附表一：
┌──┬──────┬──────┬────┬────────────────────┐
│編號│時        間│地        點│被害人  │犯        罪        方                  │
├──┼──────┼──────┼────┼────────────────────┤
│一  │八十六年三月│臺中市○○路│永昇行  │一、Ｊ○○、辛○○以不詳方法取得車號Ｍ六│
│    │十一日      │一二八號    │ （車主 │－五五八九號賓士車後，寅○○、戌○○、林│
│    │            │            │）施孟村│嘉鴻等人於八十六年三月十一日在上開地點竊│
│    │            │            │（使用人│取同型之「永昇行」所有，由施孟村所使用之│
│    │            │            │）      │車號ＯＬ－五八二九號車輛，所竊得車輛交付│
│    │            │            │        │Ｊ○○，Ｊ○○將竊得車輛交付與王木生拆除│
│    │            │           │        │引擎室之防火牆後，再將車輛交由不詳人磨掉│
│    │            │            │        │所竊得之車身號碼ＢＥＡ三二ＥＳＣ 二一四 │
│    │            │            │        │二七號，之後打上與取得車輛相同之引擎號碼│
│    │            │            │        │ＷＤＢＥＡ二八Ｅ七ＰＢ九二二三三九號，於│
│    │            │            │        │不詳時間地點售予不知情之洪孟，昌洪孟昌再│
│    │            │            │        │於八十八年十一月十八日以七十五萬元售予不│
│    │            │            │        │知情之酉○○。                          │
│    │            │            │        │二、寅○○部分為本院八十七年度易字第四八│
│    │            │            │        │九二號判決既判力所及，巳○○部分為最高法│
│    │            │            │        │院九○年度臺上字四九九五號判決既判力所及│
│    │            │            │        │，戌○○部分為臺灣彰化地方法院八十七年度│
│    │            │            │        │易字第七○九號判決既判力所及，Ｎ○○在監│
│    │            │            │        │執行非其所為。                          │
├──┴──────┴──────┴────┴────────────────────┤
│１被害人(竊盜)施孟村：臺中縣警察局豐原分局刑案偵查卷第四四頁                        │
│２被害人(詐欺)酉○○：臺中縣警察局豐原分局刑案偵查卷第三四至三五頁                  │
│３搜索扣押筆錄：臺中縣警察局豐原分局刑案偵查卷第三三頁                              │
│４被害人失竊自用小客車車身、引擎號碼電解前後還原對照照片共三幀（臺中縣警察局豐原分局│
│  刑案偵查卷第三七、三八頁）                                                        │
│５車號Ｍ六─五五八九號汽車買賣合約書乙紙（臺中縣警察局豐原分局刑案偵查卷第三九頁）  │
│６車籍作業系統查訊認可資料表（車牌號碼Ｍ六─五五八九自用小客車）（臺中縣警察局豐原分│
│  局刑案偵查第四一頁）                                                              │
│７臺中縣警察局豐原分局案贓證物領據保管單【施孟村】（臺中縣警察局豐原分局刑案偵查卷第│
│  四五頁）                                                                          │
│８臺中縣警察局車輛尋獲、車牌遺失電腦輸入單（車牌號碼ＯＬ─五八二九自用小客車）（台中│
│  縣警察局豐原分局刑案偵查卷第四六頁）                                              │
│９汽車新領牌照登記書、臺中市警察局車輛失竊、車牌遺失證明單（車牌號碼ＯＬ－五八二九）│
│ （臺中縣警察局豐原分局刑案臺中縣警察局豐原分局刑案偵查卷第四七頁）                 │
│１０車輛竊盜、車牌遺失資料個別查詢報表（車牌號碼ＯＬ─五八二九自用小客車）（台中縣警察│
│  局豐原分局刑案偵卷第四八頁）                                                      │
│扣案物清單：九十偵字第四一三九一號卷以下。                                        │
├──┬──────┬──────┬────┬────────────────────┤
│二  │八十七年五月│不詳        │不詳    │一、Ｊ○○、辛○○先於八十七年五月十二日│
│    │十二日至六月│            │        │輾轉購得原車主鍾秋香所有之ＩＭ－九三五七│
│    │七日間之不詳│            │        │事故車，再由寅○○、戌○○、巳○○等人於│
│    │時間        │            │        │不詳時地竊取同車型車輛，所竊得車輛交付鄭│
│    │            │            │        │錦文，Ｊ○○將竊得車輛交付與王寸村拆除引│
│    │            │            │        │擎室之防火牆後，由不詳人磨掉原車身號碼與│
│    │            │            │        │引擎號碼，再由Ｎ○○重新打上與購得事故車│
│    │            │            │        │相同之車身號碼ＳＹ00000000號及引│
│    │            │            │        │擎號碼三ＳＡ八二七二○○號，登記於Ａ○○│
│    │            │            │        │名下。先於不詳時間地點轉售不知情之黃道勇│
│    │            │            │        │（未傳訊），再於八十七年六月七日以三十六│
│    │            │            │        │萬五千元轉售不知情之林清溪，林清溪於八十│
│    │            │            │        │七年七月十一日以四十一萬元轉售不知情之蔡│
│    │            │            │        │柏群（登記於其母宇○○名下）。          │
│    │            │            │        │二、寅○○部分為本院八十七年度易字第四八│
│    │            │            │        │九二號判決既判力所及，巳○○部分為最高法│
│    │            │            │        │院九○年度臺上字四九九五號判決既判力所及│
│    │            │            │        │。戌○○部分為臺灣彰化地方法院八十七年度│
│    │            │            │        │易字第七○九號判決既判力所及。          │
├──┴──────┴──────┴────┴────────────────────┤
│１被害人(詐欺)宇○○：臺南縣警察局南縣警刑字第三四九七號卷第八二頁                  │
│２證人林清溪：臺南縣警察局南縣警刑字第三四九七號卷第四七頁                          │
│３汽車新領牌照登記書（車牌號碼ＩＭ─九三五七自用小客車）（臺南縣警察局南縣警刑字第三│
│  四九七號卷第一五一頁）                                                            │
│４汽車買賣合約書（林清溪與蔡柏群）（臺南縣警察局南縣警刑字第三四九七號卷第一五二頁  │
│  ）                                                                         │
│５行車執照（宇○○）（臺南縣警察局南縣警刑字第三四九七號卷第一五三頁）              │
│６國瑞汽車股份有限公司中壢工廠電子計算機開立專用汽車出廠與貨物稅完稅照證（台南縣警察│
│  局南縣警刑字第三四九七號卷第一五四頁）                                            │
│７車籍作業系統─查詢認可表（車主宇○○、車牌號碼ＩＭ─九三五七自用小客車）（台南縣警│
│  察局南縣警刑字第三四九七號卷第一九九頁）                                          │
│８車籍作業資料─車主變更畫面（車主鍾秋香）（臺南縣警察局南縣警刑字第三四九七號卷第二│
│  ○一頁）                                                                          │
├──┬──────┬──────┬────┬────────────────────┤
│三  │八十七年四月│不詳        │不詳    │一、Ｊ○○、辛○○先輾轉購得彭新明於八十│
│    │二十日至同年│            │        │七年四月二十日以十二萬五千元向原車主溫忠│
│    │四月三十日間│            │        │平購得之車號Ｒ三－二三六三號事故車，由林│
│    │之不詳時間  │            │        │祐祺、戌○○、巳○○等人於不詳時地竊取同│
│    │            │            │        │型車輛，所竊得車輛交付Ｊ○○，Ｊ○○將竊│
│    │            │            │        │得車輛交付與王木生拆除引擎室之防火牆後，│
│    │            │            │        │由不詳人磨掉所竊得之車輛車身號碼及引擎號│
│    │            │            │        │碼，再由Ｎ○○重新打上與購得事故車相同之│
│    │            │            │        │車身號碼Ｋ一一ＧＬＡ○三五七八三號及引擎│
│    │            │            │        │號碼Ｋ一一ＧＬＡ六六二○號，先登記於曾明│
│    │            │            │        │財名下，經共同正犯辛○○於同年四月下旬在│
│    │            │            │        │彰化市○○路○段三三三號以二十三萬五千元│
│    │            │            │        │售予不知情之吳建憲，吳建憲再於八十七年九│
│    │            │            │        │月十六日以二十五萬八千元售予不知情之陳雅│
│    │            │            │        │豐。                                    │
│    │            │            │        │二、寅○○部分為本院八十七年度易字第四八│
│    │            │            │        │九二號判決既判力所及，巳○○部分為最高法│
│    │            │            │        │院九○年度臺上字第四九九五號判決記判力所│
│    │            │            │        │及。戌○○部分為臺灣彰化地方法院八十七年│
│    │            │            │        │度易字第七○九號判決既判力所及。        │
├──┴──────┴──────┴────┴────────────────────┤
│１被害人(詐欺)黃○○：臺南縣警察局南縣警刑字第三四九七號卷第一五六，一六四頁　　　　│
│２證人吳建憲：臺南縣警察局南縣警刑字第三四九七號卷第四九至五二頁（吳志文於八十七年四│
│  月駕Ｒ三－二三六三號自用小客車來找我說要賣我新台幣二十三萬五千元，他說Ｊ○○欠他四│
│  十餘萬元，所以要以該車抵帳，‧‧‧吳志文就是辛○○。）                            │
│３證人溫忠平：臺南縣警察局南縣警刑字第三四九七號卷第一六七頁                        │
│４汽車新領牌照登記書（車牌號碼Ｒ三─二三六三自用小客車）（臺南縣警察局南縣警刑字第三│
│  四九七號卷第一五七頁）                                                            │
│５汽車買賣合約書（Ａ○○與進建汽車商行）（臺南縣警察局南縣警刑字第三四九七號卷第一五│
│  八頁）                                                                            │
│６車身號碼影本（臺南縣警察局南縣警刑字第三四九七號卷第一五九頁）                    │
│７行車執照（車牌號碼Ｒ三─二三六三之自用小客車、黃○○所有）（臺南縣警察局南縣警刑字│
│  第三四九七號卷第一六頁）                                                          │
│８車牌號碼Ｒ三─二三六三之自用小客車毀損情況之照片三幀（臺南縣警察局南縣警刑字第三四│
│  九七號卷第一六八頁）                                                              │
│９汽車買賣合約書（溫忠平與彭新明）（臺南縣警察局南縣警刑字第三四九七號卷第一六九頁）│
│１０車籍作業系統─查詢認可資料（車主黃○○、車號Ｒ三─二三六三自用小客車（台南縣警  │
│  察局南縣警刑字第三四九七號卷第二○二頁）                                          │
├──┬──────┬──────┬────┬────────────────────┤
│四  │八十七年七月│彰化縣彰化市│乙○○  │Ｊ○○、辛○○先輾轉經由陳金水、周慶豐、│
│    │六日七時許  │平和十一街六│（車主）│劉木生等人購得由趙景堯向原車主廖娟妮於八│
│    │            │十五號      │        │十七年六月十六日以二萬五千元購得車號ＹＱ│
│    │            │            │        │－六０六七號火燒車，由寅○○、戌○○、林│
│    │            │            │        │嘉鴻等人於八十七年七月六日七時許於上開地│
│    │            │            │        │點竊取被害人所有ＯＥ－六八六六號中華三菱│
│    │            │            │        │車輛，所竊得車輛交付Ｊ○○，Ｊ○○將竊得│
│    │            │            │        │車輛交付與王木生拆除引擎室之防火牆後，由│
│    │            │            │        │不詳人磨掉所竊車輛車身號碼0000000│
│   │            │            │        │及引擎號碼四Ｇ九二Ｄ○三二六八Ａ號，再  │
│    │            │            │        │Ｎ○○重新打上與購得事故車相同之車身號碼│
│    │            │            │        │0000000號及引擎號碼四Ｇ九二Ｄ０七│
│    │            │            │        │八七三，登記於Ａ○○名下。再於八十七年九│
│    │            │            │        │月底由己○○在台中市○○區○○路其開設之│
│    │            │            │        │正揚汽車修配廠以二十八萬元售與不知情之邱│
│    │            │            │        │鳳玉，改掛Ｂ六─七八九三號車牌。        │
│    │            │            │        │                                        │
│    │            │            │        │寅○○部分為本院八十七年度易字第四八九二│
│    │            │            │        │號判決既判力所及，巳○○部分為最高法院九│
│    │            │            │        │○年度臺上字字第四九九五號判決記判力所及│
│    │            │            │       │。                                      │
├──┴──────┴──────┴────┴────────────────────┤
│１被害人(竊盜)乙○○：臺南縣警察局南縣警刑字第三四九七號卷第六二頁                  │
│２被害人(詐欺)未○○：臺南縣警察局南縣警刑字第三四九七號卷第六三頁                  │
│３證人周慶豐：臺南縣警察局南縣警刑字第三四九七號卷第三七頁                          │
│４證人劉木生：臺南縣警察局南縣警刑字第三四九七號卷第三四頁                          │
│５證人趙景堯：臺南縣警察局南縣警刑字第三四九七號卷第二八頁                          │
│６證人廖娟妮：臺南縣警察局南縣警刑字第三四九七號卷第六六頁                          │
│７台南縣警察局鑑定報告書（車牌號碼Ｂ六─七八九三號自用小客車之照片及經相關顯像程序整│
│  理前後對照之照片共六幀）（臺南縣警察局南縣警刑字第三四九七號卷第一一一至一一四頁）│
│８汽車買賣合約書（廖娟妮與趙景堯）（臺南縣警察局南縣警刑字第三四九七號卷第一一五頁）│
│９汽車買賣合約書（趙景堯與劉木生）（臺南縣警察局南縣警刑字第三四九七號卷第一一六頁）│
│１０廖娟妮之新領牌照登記書（臺南縣警察局南縣警刑字第三四九七號卷第一一八頁）        │
│１１彰化縣警察局車輛協尋電腦輸入單（車牌號碼ＯＨ─六八六六自用小客車）（台南縣警察局│
│  南縣警刑字第三四九七號卷第一二三頁）                                              │
│１２車籍作業系統查詢認可資料（車主未○○、車牌號碼Ｂ六─七八九三）（臺南縣警察局南縣│
│  警刑字第三四九七號卷第一八四頁）                                                  │
│１３車籍作業車主變更畫面（Ａ○○、廖娟妮）（臺南縣警察局南縣警刑字第三四九七號卷第一│
│  八六至一八九頁）                                                                  │
│１４車籍作業系統─集中查詢基本詳細資料（車牌號碼由ＹＱ─六○六七變更為Ｂ六－七八九三│
│   ）（臺南縣警字第三四九七號卷第一九○頁）                                         │
│１５車輛竊盜、車牌失竊資料個別查詢報表─查詢車輛認可資料（車主王仁谷、車牌號碼Ｂ六－│
│   七八九三）（臺南縣警察局南縣警刑字第三四九七號卷第一九一頁）                     │
├──┬──────┬──────┬────┬────────────────────┤
│五  │八十七年七月│台中市北屯區│卯○○  │一、Ｊ○○、辛○○輾轉購得吳克文於八十七│
│    │二十九日七時│中清東一街五│（車主）│年七月二十日以十一萬元向李克昌購得之車號│
│    │許          │七號        │        │ＨＡ─五二一三號事故車，再由寅○○、洪欽│
│    │            │            │        │賢、巳○○等人於八十七年七月二十九日七時│
│    │            │            │        │許在上開地點竊取被害人所有ＳＱ－五四七七│
│    │            │            │        │號三陽牌自用小客車車輛，所竊得車輛交付鄭│
│    │            │            │        │錦文，Ｊ○○將竊得車輛交付與王木生拆除引│
│    │            │            │        │擎室之防火牆後，由不詳人磨掉所竊車輛之車│
│    │            │            │        │身號碼四ＧＢ─五六八五號及引擎號碼Ａ四Ａ│
│    │            │            │        │一八二二四號，由Ｎ○○重新打上與購得事故│
│    │            │            │        │車相同車身號碼四ＤＢ─五五九號及引擎號  │
│    │            │            │        │碼四Ａ一二二二九九號，先登記於Ａ○○名下│
│    │            │            │        │，再於八十七年九月初交付庚○○。庚○○於│
│    │            │            │        │八十七年九月九日以三十二萬元或三十三萬元│
│    │            │            │        │在高雄市○○區○○路一○○二號（林清禮向│
│    │            │            │        │庚○○頂下經營之順鑫汽車）內，售予不知情│
│    │            │            │        │之林清禮，林清禮再於八十七年九月十三日以│
│    │            │            │        │三十五萬五千元轉售不知情之Ｐ○○（登記在│
│    │            │            │        │魏蔡麗春名下）。                        │
│    │            │            │        │                                        │
│    │            │            │        │二、寅○○部分為本院八十七年度易字第四八│
│    │            │            │        │九二號判決既判力所及，巳○○部分為最高法│
│    │            │            │        │院九○年度臺上字第四九九五號判決既判力所│
│    │            │            │        │及。                                    │
├──┴──────┴──────┴────┴────────────────────┤
│１被害人(竊盜)卯○○：臺南縣警察局南縣警刑字第三四九七號卷第六九頁                  │
│２被害人(詐欺)Ｐ○○：臺南縣警察局南縣警刑字第三四九七號卷第七○頁                  │
│３被告庚○○警訊：臺南縣警察局南縣警刑字第三四九七號卷第九頁（是我於八十七年九月初以│
│  新台幣三十萬元向Ｊ○○購得，八十七年九月九日轉售林清禮。林清禮：同卷第三十九頁）  │
│４證人李克昌：臺南縣警察局南縣警刑字第三四九七號卷第七三頁                          │
│５台南縣警察局鑑定報告書（車牌號碼ＨＡ─五二一三自用小客車之照片及經相關顯像程序處理│
│  前後車身、引擎號碼對照照片共七幀）（臺南縣警察局南縣警刑字第三四九七號卷第一二九至│
│  一三二頁）                                                                        │
│６車輛竊盜、車牌失竊資料個別查詢報表─查詢認可資料（車牌號碼ＳＱ─五四七七自用小客車│
│  ）（臺南縣警察局南縣警刑字第三四九七號卷第一三四頁）                              │
│７三陽股份有限公司三工品管第○五九號函（臺南縣警察局南縣警刑字第三四九七號卷第一三四│
│  頁）                                                                              │
│８汽車新領牌照登記書（車牌號碼ＳＱ─五四七七自用小車）（臺南縣警察局南縣刑字第三四  │
│  九七號卷第一三六頁）                                                              │
│９汽車買賣合約書（李克昌與吳克文）（臺南縣警察局南縣警刑字第三四九七號卷第一三八頁）│
│１０車籍作業系統查詢認可資料（車主魏蔡麗春、車牌號碼ＨＡ─五二一三自用小客車）（台南縣│
│  警察局南 縣警刑字第三四九七號卷第一九二頁）                                       │
│車籍資料作業─車主變更畫面(李克昌）（臺南縣警察局南縣警刑字第三四九七號卷第一九二 │
│  四頁）                                                                            │
│車輛竊盜、車牌失竊資料個別查詢報表─查詢車輛認可資料（車主卯○○、車牌號碼ＳＱ－  │
│  五四七七自用小客車）（臺南縣警察局南縣警刑字第三四九七號卷第一九五頁）            │
│汽車買賣合約書（代售人庚○○，賣方張儒伶，買方林清禮）（臺中縣警察局豐原分局刑案偵│
│  查卷宗第一二六頁）                                                               │
├──┬──────┬──────┬────┬────────────────────┤
│    │八十七年八月│台中市南屯區│Ｄ○○  │寅○○先於八十七年七月間以十一萬元代價向│
│六  │二日二十二時│大墩路與大墩│（使用人│陳金水購買輾轉自楊天池、陳民山、劉泉華等│
│    │許          │五街口      │）      │人購自原車主江秋美〈丈夫陳文明代售）之車│
│    │            │            │Ｈ○○  │號ＷＲ─八六四五號事故車，再由寅○○、洪│
│    │            │            │（車主）│欽賢或巳○○於八十七年八月二日二十二時許│
│    │            │            │        │在上開地點竊得被害人Ｈ○○所有，由Ｄ○○│
│    │            │            │        │所使用之之Ｈ五─九三二一號同型自用小客車│
│ │            │            │        │。之後由寅○○將所竊車輛交付王木生拆除防│
│    │            │            │        │火牆，由不詳人將所竊得車輛之原引擎號碼Ｓ│
│    │            │            │        │0000000Ｎ磨掉，再由Ｎ○○重新變造│
│    │            │            │        │符合原事故車輛之車身號碼0000000Ｎ│
│    │            │            │        │及引擎號碼Ｔ二四○七○三Ｎ後，將變造車身│
│    │            │            │        │、引擎套入所購得事故車輛，再經知情之吳凌│
│    │            │            │        │豪於八十七年八月間在高雄市右昌區豪美中古│
│    │            │            │        │車行以二十四萬元售予不知情之郭雅伶、郭雅│
│    │            │            │        │伶又經吳宜家介紹售予不知情之蔡志宏後又輾│
│    │            │            │        │轉售與不知情之陳東益、壬○○。          │
│    │            │            │        │                                        │
│    │            │            │     │寅○○部分為本院八十七年度易字第四八九二│
│    │            │            │        │號判決既判力所及，巳○○部分為最高法院九│
│    │            │            │        │○年度臺上字第四九九五號判決記判力所及。│
├──┴──────┴──────┴────┴────────────────────┤
│１被害人(竊盜)Ｄ○○：高雄縣警察局六龜分局六警刑移第六○四五號第二六頁              │
│２被害人(詐欺)壬○○：高雄縣警察局六龜分局六警刑移第六○四五號第二三頁              │
│３證人陳金水：高雄縣警察局六龜分局六警刑移第六○四五號第一四頁                      │
│４證人楊天池：高雄縣警察局六龜分局六警刑移第六○四五號第一三頁                      │
│５證人陳民山：高雄縣警察局六龜分局六警刑移第六○四五號第一二頁                      │
│６證人劉泉華：高雄縣警察局六龜分局六警刑移第六○四五號第一○頁                      │
│７證人江秋美：高雄縣警察局六龜分局六警刑移第六○四五號第八頁                        │
│８證人陳文明：高雄縣警察局六龜分局六警刑移第六○四五號第九頁             │
│９證人郭雅伶：高雄縣警察局六龜分局六警刑移第六○四五號第一六頁                      │
│１０證人吳宜家：高雄縣警察局六龜分局六警刑移第六○四五號第一七頁                    │
│１１證人蔡志鴻：高雄縣警察局六龜分局六警刑移第六○四五號第一九頁                    │
│１２證人陳東益：高雄縣警察局六龜分局六警刑移第六○四五號第二一頁                    │
│１３汽車買賣合約書（江秋美與郭雅伶）（高雄縣警察局六龜分局六警刑移第六○四五號卷第七│
│    頁）                                                                            │
│１４汽車買賣合約書（郭雅伶與陳衍菘）（高雄縣警察局六龜分局六警刑移第六○四五號卷第一│
│    八頁）                                                                          │
│１５汽車買賣合約書（郭雅伶及代售人蔡志鴻與大順二路二三○號）（高雄縣警察局六龜分局六│
│    警刑移第六○四五號第二○頁）                                                    │
│１６汽車買賣合約書（國益汽車與壬○○）（高雄縣警察局六龜分局六警刑移第六０四五號卷第│
│    二二五頁）                                                                     │
│１７車籍作業系統─查詢認可資料（車牌號碼ＷＲ─八六四五號自用小客車）（高雄縣警察局六│
│    龜分局六警刑移第六○四五號第二八頁）                                            │
│１８車籍作業資料─車主變更畫面（郭雅伶與江秋美）（高雄縣警察局六龜分局六警刑移地六０│
│    四五號第二九頁）                                                                │
│１９行車執照影本乙紙（車牌號碼ＷＲ─八六四五號自用小客車、 車主壬○○）（高雄縣警察 │
│    局六龜分局六警刑移第六○四五號第三○頁）                                        │
│２０汽車過戶登記書（車牌號碼ＷＲ─八六四五號自用小客車、車主壬○○）（高雄縣警察局六│
│    龜分局六警刑移第六○四五號第三一頁）                                            │
│２１高雄市汽車燃料使用費繳納通知書（車牌號碼ＷＲ─八六四五號自用小客車）郭雅伶（高雄│
│    縣警察局六龜分局六警刑移第六○四五號第三頁）                                    │
│２２汽車新領牌照登記書（車牌號碼ＷＲ─八六四五號自用小客車）（高雄縣警察局六龜分局六│
│    警刑移第六○四五號第三三頁）                                                    │
│２３車輛查驗同意書（壬○○）（高雄縣警察局六龜分局六警刑移第六○四五號第三四頁      │
│２４保管條（壬○○）（高雄縣警察局六龜分局六警刑移第六○四五號第三五頁）            │
│２５高雄縣警察局車輛協尋尋獲通知單（車牌號碼Ｈ五─九二三一自用小客車）（高雄縣警察局│
│    六龜分局六警刑移第六○四五號第四四頁）                                          │
│２６車輛竊盜、車牌失竊個別查詢報表─查詢車輛認可資料（車牌號碼Ｈ五─九二三一自用小客│
│    車）（高雄縣警察局六龜分局六警刑移第六○四五號第四五頁）                        │
│２７車牌號碼ＷＲ─八六四五號自用小客車照片及車身、引擎號碼被變造之照片共一六禎（高雄│
│    縣警察局六龜分局六警刑移第六○四五號第四六至五一頁）                            │
├──┬──────┬──────┬────┬────────────────────┤
│七  │八十七年八月│台中市三中西│戊○○  │Ｊ○○、辛○○於不詳時間以不詳手法取得車│
│    │十三日七時  │巷與健行路口│（車主）│號ＬＵ－七一二七號車輛後，由寅○○、洪欽│
│    │            │            │        │賢、巳○○等人於八十七年八月十三日七時許│
│    │            │            │        │在上開地點竊取戊○○所有Ｒ五－一八六０號│
│    │            │            │        │同型車輛，交付Ｊ○○。Ｊ○○將竊得車輛交│
│    │            │            │        │予王木生拆除引擎室之防火牆，由不詳人磨掉│
│    │            │            │        │所竊得車輛之引擎號碼ＳＴ00000000│
│    │            │            │        │號，再由Ｎ○○重新打上與購得車輛相同之引│
│    │            │            │        │擎號碼ＳＴ00000000號，登記於曾明│
│    │            │            │        │財名下。嗣經由庚○○於八十七年九月中旬在│
│    │            │            │        │高雄市不詳地點以三十七萬元售與不知情之李│
│    │            │            │        │能榮（登記於其妻吳宜珊名下）。          │
│    │            │            │        │                                        │
│    │            │            │        │寅○○部分為本院八十七年度易字第四八九二│
│    │            │            │        │號判決既判力所及，巳○○部分為最高法院九│
│    │            │            │        │○年度臺上字第四九九五號判決既判力所及。│
├──┴──────┴──────┴────┴────────────────────┤
│１被害人(竊盜)戊○○：臺中縣警察局豐原分局刑案偵查卷第九六頁                        │
│２被害人(詐欺)癸○○：臺中縣警察局豐原分局刑案偵查卷第一○二頁                      │
│                      八九偵字第一五五一二號卷第二○七，二○八頁                    │
│  (相關卷宗九一偵字第八一五九號)                                                    │
│３臺中縣警察局豐原分局竊盜案贓證物領據保管單（臺中縣警察局豐原分局刑案偵查卷宗第九七│
│  頁）                                                                              │
│４車輛竊盜、車牌失竊資料個別查詢報表查詢車輛認可資料（車牌號碼Ｒ五─一八六０自用小客│
│  車（臺中縣警察局豐原分局刑案偵查卷宗第九八頁）                                    │
│５車輛作業系統查詢認可資料（車牌號碼Ｒ五─一八六○自用小客車）（臺中縣警察局豐原分局│
│  刑案偵查卷宗第九九頁）                                                            │
│６車輛車牌失竊作業查獲車輛認可資料表（車牌號碼Ｒ五─一八六○自用小客車）（台中縣警察│
│  局豐原分局刑案偵查卷宗第一○○頁）                                                │
├──┬──────┬──────┬────┬────────────────────┤
│八  │八十七年八月│台中市北屯區│Ｆ○○  │Ｊ○○、辛○○以不詳手法取得車號Ａ六－０│
│    │二十日一時許│河北路二段二│（使用人│六七○號車輛，寅○○、戌○○、林家鴻等人│
│    │            │０九號      │）      │於八十七年八月二十日一時許於上開地點竊取│
│    │            │            │潘招治  │Ｆ○○之母潘招治所有，由Ｆ○○使用之ＣＰ│
│    │            │            │（車主）│─六二九五號車輛，所竊得車輛交付Ｊ○○，│
│    │            │            │        │Ｊ○○將竊得車輛交付與王木生拆除引擎室之│
│    │            │            │        │防火牆後，由不詳人磨掉所竊得車輛之引擎號│
│    │            │            │        │碼五Ｅ0000000號，再由Ｎ○○重新打│
│    │            │            │        │上與購得車輛相同之引擎號碼五Ｅ０七一０一│
│    │            │            │        │六○三一號，登記在Ａ○○名下，嗣經邱權照│
│    │            │            │        │介紹，由己○○於八十七年九月初，在台中市│
│    │            │            │        │北屯區○○路其開設之正揚汽車修配廠，以二│
│    │            │            │        │十八萬五千元售予不知情之謝忠仁。謝中仁再│
│    │            │            │        │於八十八年一月二十五日以二十六萬元轉售不│
│    │            │            │        │知情之Ｃ○○。                          │
│    │            │            │        │                                        │
│    │            │ │        │寅○○部分為本院八十七年度易字第四八九二│
│    │            │            │        │號判決既判力所及，巳○○部分為最高法院九│
│    │            │            │        │○年度臺上字第四九九五號判決記判力所及。│
├──┴──────┴──────┴────┴────────────────────┤
│１被害人(竊盜)Ｆ○○：臺中縣警察局豐原分局刑案偵查卷第一○八頁                      │
│２被害人(詐欺)Ｃ○○：臺中縣警察局豐原分局刑案偵查卷第一一五頁                      │
│３證人謝忠仁：臺中縣警察局豐原分局刑案偵查卷第一一七頁：八十七年九月初經邱權照介紹  │
│  向己○○購買。(相關卷宗八九偵字第一九四三一號)                                    │
│４證人陳永彬：臺中縣警察局豐原分局刑案偵查卷第一一八頁                              │
│５證人邱權照：臺中縣警察局豐原分局刑案偵查卷第一一九頁：我受僱於己○○開設之正揚汽車│
│  修配廠，八十七年九月中旬我見該車停在廠中‧‧‧吳說是要賣的，我就介紹朋友：：：    │
│６臺中縣警察局豐原分局竊盜案贓證物領據保管單（Ｆ○○）（臺中縣警察局豐原分局刑案偵查│
│  卷宗第一○九頁）                                                                  │
│７車輛協尋、車牌遺失（尋獲）電腦輸入單（車牌號碼號ＣＰ─六二九五自用小客車）（台中縣│
│  警察局豐原分局刑案偵查卷宗第一一○頁）                                            │
│８臺中市警察局車輛失竊證明單（車牌號碼號ＣＰ─六二九五自用小客車）（臺中縣警察局豐原│
│  分局刑案偵查卷宗第一一一頁）                                                      │
│９汽車新領牌照登記書（車牌號碼號ＣＰ─六二九五自用小客車）（臺中縣警察局豐原分局刑案│
│  偵查卷宗第一一二頁）                                                              │
│１０車輛竊盜、車牌失竊資料個別查詢報表查詢車輛認可資料（車牌號碼號ＣＰ─六二九五自用小│
│  客車）（臺中縣警察局豐原分局刑案偵查卷宗第一一三頁）                              │
│車籍作業系統查詢認可資料（車牌號碼號ＣＰ─六二九五自用小客車）（臺中縣警察局豐原分│
│  局刑案偵查卷宗第一一四頁）                                                        │
│保管條（Ｃ○○）（臺中縣警察局豐原分局刑案偵查卷宗第一一六頁）                    │
│車身、引擎號碼被變造電解還原前後對照照片共四幀（車牌號碼號ＣＰ─六二九五自用小客車│
│  ）（臺中縣警察局豐原分局刑案偵查卷宗第一二一頁）                                  │
│                                                                                    │
├──┬──────┬──────┬────┬────────────────────┤
│九  │八十七年十月│台中市北區頂│丑○○  │Ｊ○○、辛○○輾轉購得宋美枝所有，於八十│
│    │十六日七時許│厝里崇德路一│（車主）│七年五、六月間以數千元出售之車號ＯＬ－七│
│    │            │段六三九號前│        │二九七號事故車輛，再由巳○○、戌○○等人│
│    │            │            │        │於八十七年十月十六日七時許在上述地點竊取│
│    │            │            │        │同型之丑○○所有之Ｆ五－○六七三號自用小│
│    │            │            │        │客車後，交付Ｊ○○，Ｊ○○將竊得車輛交付│
│    │            │            │        │王木生拆除引擎室之防火牆後，由不詳人將所│
│    │            │            │        │竊得車輛之原車身號碼五ＪＣ－五二六九及引│
│    │            │            │        │擎號碼ＡＡＡＨ二三一六九磨掉，再由Ｎ○○│
│    │            │            │        │重新打上符合購得車輛之車身號碼五ＥＢ－五│
│    │            │            │        │二三九及引擎號碼ＡＡＡＨ一四０八九後，將│
│    │            │            │        │變造車身、引擎套入所竊得車輛，改掛ＹＸ－│
│    │            │            │        │七○九三號車牌。經知情之庚○○於八十七年│
│    │            │            │        │十一月二十五日在高雄市○○路、明誠路口尚│
│    │            │            │        │峰汽車商行以三十四萬五千元售與不知情，開│
│    │            │            │        │設駿豐汽車商行之郭朝發（登記於其員工劉瓊│
│    │            │            │        │文名下），再經郭朝發於八十八年二月二十一│
│    │            │            │        │日以四十萬元轉售予不知情之Ｅ○○。      │
│    │            │            │        │                                        │
│    │            │            │        │寅○○入監執行應非其所為。              │
│    │            │            │        │巳○○部分為最高法院九○年度台上字第四九│
│    │            │            │        │九五號判決既判力所及。                  │
├──┴──────┴──────┴────┴────────────────────┤
│１被害人(竊盜)丑○○：高雄縣警察局刑事偵查卷高警刑字第八二一五四號第一三頁          │
│２被害人(詐欺)Ｅ○○：高雄縣警察局刑事偵查卷高警刑字第八二一五四號第八頁            │
│３證人宋美枝：高雄縣警察局刑事偵查卷高警刑字第八二一五四號第一一頁                  │
│４證人郭朝發：高雄縣警察局刑事偵查卷高警刑字第八二一五四號第四頁                    │
│  (相關卷宗九○偵字第一二三六四號)                                                  │
│５高雄縣警察局贓物認領收據乙紙（丑○○）（高雄縣警察局刑事偵查卷高警刑字第八二一五  │
│  四號第一四頁）                                                               │
│６汽車新領牌照登記書（車牌號碼ＯＬ─七二九七號自用小客車）（高雄縣警察局刑事偵查卷高│
│  警刑字第八二一五四號第一六頁）                                                    │
│７引擎碼模資料影本兩紙（高雄縣警察局刑事偵查卷高警刑字第八二一五四號第一七、一八頁）│
│８三陽工業股份有限公司電子計算開立專用汽車出廠與貨物完稅照證（高雄縣警察局刑事偵查卷│
│  高警刑字第八二一五四號第一九頁）                                                  │
│９車身、引擎號碼被變造後之照片共四幀（車牌號碼Ｆ五─○六七三自用小客車）（高雄縣警察│
│  局刑事偵查卷高警刑字第八二一五四號第二○、二一頁）                                │
│１０車籍資料作業─車主變更畫面（高雄縣警察局刑事偵查卷高警刑字第八二一五四號第二二頁│
│    ）                                                                              │
│１１汽（機）車過戶申請登記書（蘇清男與宋美枝）（劉瓊文與蘇清男）共二紙（高雄縣警察局│
│    刑事偵查卷高警刑字第八二一五四號第二三頁）                             │
│１２汽車買賣合約書（庚○○與郭朝發）（高雄縣警察局刑事偵查卷高警刑字第八二一五四號第│
│    二四頁）                                                                        │
│１３汽車買賣合約書（Ｅ○○與郭朝發）（高雄縣警察局刑事偵查卷高警刑字第八二一五四號第│
│    二五頁）                                                                        │
│１４臺中市警察局車輛失竊證明單（車牌號碼Ｆ五─○六七三自用小客車）（高雄縣警察局刑事│
│    偵查卷高警刑字第八二一五四號第二六、二七頁）                                    │
│１５車輛竊盜、車牌失竊資料個別查詢報表─查詢車輛認可資料（車牌號碼Ｆ五─０六七三自用│
│    小客車）（高雄縣警察局刑事偵查卷高警刑字第八二一五四號第二七頁）                │
│                                                                                    │
├──┬──────┬──────┬────┬────────────────────┤
│十  │八十七年十月│台中市東區自│辰○○  │Ｊ○○、辛○○於八十九年五月二十日以八十│
│    │二十五日十五│由路八八號前│（車主）│四萬八千元向江洲湖購得Ｂ八─二七八九號賓│
│    │時許        │            │        │士牌自用小客車（原車主江明學於八十八年四│
│    │            │            │        │月間以一百萬元轉售於蔡協振，蔡協振於不詳│
│    │            │            │        │時間以六十九萬元轉售上豪汽車公司（由法務│
│    │            │            │        │經理欽成春代理），該公司於整修後，於八十│
│    │            │            │        │九年四月間由吳清芳仲介，以八十萬元轉售經│
│    │            │            │        │營亞洲車行之江洲湖）。Ｊ○○將該車交由余│
│    │            │            │        │進福烤漆，由Ｊ○○收受使用。嗣於八十九年│
│    │            │            │        │九月二十一日經警在Ｊ○○住所搜索查獲該車│
│    │            │            │        │，發現該車之號碼業經變造，實際之車號號碼│
│    │            │            │        │ＷＱ─二九五八號。（本臺車輛不足以認定為│
│    │            │            │        │Ｊ○○等人所為，詳見判決書理由欄）      │
├──┼──────┼──────┼────┼────────────────────┤
│十一│八十七年十一│台中市南區興│申○○  │Ｊ○○、辛○○先以不詳方法取得原車主翁佳│
│    │月五日七時許│大路        │（車主）│賢所有車號Ｂ八─三四○五號用小客車，再  │
│    │            │            │        │由戌○○、巳○○等人於八十七年十一月五日│
│    │            │            │        │七時許在上述地點竊取被害人所有ＱＮ－五二│
│    │            │            │        │九二號三陽牌同型自用小客車，所竊得車輛交│
│    │            │            │        │付Ｊ○○。Ｊ○○將竊得車輛交付與王木生拆│
│    │            │            │        │除引擎室之防火牆後，再由不詳人磨掉所竊得│
│    │            │            │        │之車身號碼五Ｊ○○五六九號及引擎號碼ＶＡ│
│    │            │            │        │─ＡＡ一五八四七號，由Ｎ○○重新打上與購│
│    │            │            │        │得車輛相同之車身號碼四ＥＯ─０二一０號及│
│    │            │            │        │引擎號碼Ａ三Ｔ○五三六三號，先登記於曾明│
│    │            │            │        │財名下，再交予知情之戌○○。嗣經不知情之│
│    │            │            │        │謝岳霖，謝佛青仲介，於八十七年十二月左右│
│    │            │            │        │，在謝岳霖，謝佛青開設之青田汽車電機行（│
│    │            │            │        │台中市○○○路九九號）以二十三萬元售予不│
│    │            │            │        │知情之Ｌ○○。                          │
│    │            │            │        │                                        │
│    │            │            │        │寅○○入監服刑應非其所為。              │
│    │            │            │        │巳○○部分為最高法院九○年度台上字第四九│
│    │            │            │        │九五號判決既判力所及。                  │
├──┴──────┴──────┴────┴────────────────────┤
│１被害人(竊盜)申○○：臺南縣警察局南縣警刑字第三四九七號卷第五五頁                  │
│２被害人(詐欺)Ｌ○○：臺南縣警察局南縣警刑字第三四九七號卷第五七頁                  │
│３證人謝岳霖：臺南縣警察局南縣警刑字第三四九七號卷第二三頁                          │
│４證人謝佛青：臺南縣警察局南縣警刑字第三四九七號卷第一九頁                          │
│５台南縣警察局鑑定報告書（車牌號碼Ｂ八─三四○五自用小客車之照片及經相關顯現程序處理│
│  前後之對照照片共八幀）（臺南縣警察局南縣警刑字第三四九七號卷第八七至九一頁）      │
│６三陽股份有限公司三工品管第七七八號函（臺南縣警察局南縣警刑字第三四九七號卷第九三頁│
│  ）                                                                                │
│７中國航聯產物保險股份有限公司失竊調查記表、汽車險理賠申請書、汽車保險理賠計算書追償│
│  計算書（臺南縣警察局南縣警刑字第三四九七號卷第九四至九六頁）                      │
│８車之臺中縣警察局車輛失竊、車牌遺失證明單（車牌號碼號ＮＱ─五二九二自用小客車）（台│
│  南縣警察局南縣警刑字第三四九七號卷第九七頁）                                      │
│９汽車各項異動登記書（車牌號碼號ＮＱ─五二九二自用小客車）（臺南縣警察局南縣警刑字第│
│  三四九七號卷第九八頁）                                                            │
│１０汽車新領牌照登記書（車牌號碼號ＮＱ─五二九二自用小客車）（臺南縣警察局南縣警刑字│
│  第三四九七號卷第九九頁）                                                          │
│１１車籍作業系統查詢認可資料（車主Ｌ○○、車牌號碼Ｂ八─三四○五）（臺南縣警察局南縣│
│    警刑字第三四九七號卷第一七四頁）                                                │
│１２車籍作業系統查詢認可資料（車主翁嘉賢、車牌號碼ＳＱ─二六四八）（臺南縣警察局南縣│
│    警刑字第三四九七號卷第一七八頁）                                                │
│１３車輛竊盜、車牌失竊資料個別查詢報表─查詢車輛認可資料（車主申○○、車號ＮＱ－五二│
│    九二）（臺南縣警察局南縣警刑字第三四九七號卷第一八二頁）                        │
├──┬──────┬──────┬────┬────────────────────┤
│十二│八十七年十一│台中市北區青│宙○○  │Ｊ○○、辛○○先以不詳方法取得車號ＬＭ－│
│    │月二十五日七│號前青島路三│（車主）│○九三二號自用小客車，再由戌○○、巳○○│
│    │時許        │段八二號前  │        │等人於八十七年十一月二十五日七時許在上述│
│    │            │            │        │地點竊取宙○○所有之同型中華三菱ＯＧ－八│
│    │            │            │        │九九七號自用小客車，所竊得車輛交付Ｊ○○│
│    │            │            │        │。Ｊ○○將竊得車輛交由王木生拆除引擎室之│
│    │            │            │        │防火牆後，由不詳人磨掉所竊得車輛之引擎號│
│    │            │            │        │碼四Ｇ二Ｄ○四六二六九號，再由Ｎ○○重新│
│    │            │            │        │打上與購得車輛相同之引擎號碼四Ｇ九二Ｄ０│
│    │            │            │        │三○五二三號，改掛ＬＭ─○九三二號車牌，│
│    │            │            │        │交付庚○○。嗣經庚○○於八十七年十一月二│
│    │            │         │        │十六日於高雄市○○區○○路一００二號（林│
│    │            │            │        │清禮向庚○○頂下經營之順鑫汽車公司內）以│
│    │            │            │        │十九萬六千元售予不知情之林清禮，林清禮再│
│    │            │            │        │於八十七年十二月二十五日在順鑫汽車公司以│
│    │            │            │        │二十三萬元代價轉售於不知情之Ｂ○○。    │
│    │            │            │        │                                        │
│    │            │            │        │寅○○入監服刑應非其所為。              │
│    │            │            │        │巳○○部分為最高法院九○年度台上字第四九│
│    │            │            │        │九五號判決既判力所及。                  │
├──┴──────┴──────┴────┴────────────────────┤
│１被害人(竊盜)宙○○：八九偵字第一五五一二號卷第二六九頁                            │
│２被害人(詐欺)Ｂ○○：八九偵字第一五五一二號卷第二一九頁                           │
│３證人林清禮：臺中縣警察局豐原分局刑案偵查卷宗第一二四頁                            │
│４臺中縣警察局豐原分局贓證物領據保管單（宙○○）（八九偵字第一五五一二號卷第二七０頁│
│   ）                                                                               │
│５保管條（黃水連）（臺中縣警察局豐原分局刑案偵查卷宗第一二三頁）                    │
│６汽車買賣合約書（庚○○與林清禮）（臺中縣警察局豐原分局刑案偵查卷宗第一二五頁）　  │
│７車輛竊盜、車牌失竊個別查詢報表查詢車輛認可表（車牌號碼ＯＧ─八九九七自用小客車）（│
│  臺中縣警察局豐原分中縣警察局豐原分局刑案偵查卷宗第一二八頁）                      │
│８車籍作業系統查詢認可資料（車牌號碼ＯＧ─八九九七自用小客車）（臺中縣警察局豐原分局│
│  刑案偵查卷宗第一二九頁）                                                          │
│９被變造車身、引擎號碼電解還原前後對照照片共九幀（車牌號碼ＯＧ─八九九七自用小客車）│
│  （臺中縣警察局豐原刑案偵查卷宗第一三○、一三一頁）                                │
│                                                                                   │
├──┬──────┬──────┬────┬────────────────────┤
│十三│八十八年一月│台中市東區  │Ｉ○○  │Ｊ○○、辛○○先於八十八年一月十八日以二│
│    │二十四日四時│樂業路一０五│（使用人│萬三千元代價向賴永將購得嚴朝主所有車號Ｎ│
│    │許          │號巷口      │）      │Ｊ─七九四六號裕隆牌墨綠色手排事故車，再│
│    │            │            │鄭宇廷  │由戌○○、巳○○等人於八十八年一月二十四│
│    │            │            │（車主）│日四時許在上述地點竊取鄭宇廷所有，由鄭流│
│    │            │            │        │源所使用之Ｒ五─五三二八號裕隆牌同型但為│
│    │            │            │        │淺綠色、自排自用小客車。所竊得車輛交付鄭│
│    │            │            │        │錦文，Ｊ○○將竊得車輛交付與王木生拆除引│
│    │            │            │        │擎室之防火牆後，由不詳人磨掉所竊得之車身│
│    │            │            │       │號碼Ｋ一一ＧＬＡ○三九四一九號及引擎號碼│
│    │            │            │        │Ｋ一一ＧＬＡ三九七一號，再由Ｎ○○重新打│
│    │            │            │        │上與購得事故車相同之車身號碼ＧＬ００００│
│    │            │            │        │七六號及引擎號碼Ｋ一一ＧＬ○○五一七號，│
│    │            │            │        │先登記於Ａ○○名下，轉交知情之庚○○。嗣│
│    │            │            │        │由庚○○於八十八年二月十七日，經高雄縣高│
│    │            │            │        │楠公路一八○○號「村合當鋪」仲介，在該當│
│    │            │            │        │鋪以十四萬五千元售予不知情之丙○○。    │
│    │            │            │        │                                        │
│    │            │            │        │寅○○入監服刑應非其所為。              │
│    │            │            │        │巳○○部分為最高法院九○年度台上字第四九│
│    │            │            │        │九五號判決記判力所及。               │
├──┴──────┴──────┴────┴────────────────────┤
│１被害人(竊盜)Ｉ○○：臺南縣警察局南縣警刑字第三四九七號卷第七五頁                  │
│２被害人(詐欺)丙○○：臺南縣警察局南縣警刑字第三四九七號卷第七六頁                  │
│３證人賴永將：臺南縣警察局南縣警刑字第三四九七號卷第四一頁                          │
│４證人嚴朝主：臺南縣警察局南縣警刑字第三四九七號卷第七九頁（賣給Ｊ○○，Ｊ○○拿曾明│
│  財身分證給我過戶）                                                                │
│５汽車新領牌照登記書（丙○○）（臺南縣警察局南縣警刑字第三四九七號卷第一四０頁）    │
│６車牌號碼ＮＪ─七九四六自用小客車之照片及經相關顯像程序處理前後對照照片共一二張（台│
│  南縣警察局南縣警刑字第三四九七號卷第一四一至一四四頁）                            │
│７汽車新領牌照登記書（車牌號碼Ｒ五─五三二八自用小客車）（臺南縣警察局南縣警刑字第三│
│  四九七號卷第一四七頁）                                                            │
│８臺中市警察局車輛失竊、車牌遺失證明單（車牌號碼Ｒ五─五三二八自用小客車）（台南縣警│
│  察局南縣警刑字第三四九七號卷第一四八頁）                                          │
│９車籍作業系統─查詢認可資料（車主丙○○、車牌號碼ＮＪ─七九四六自用小客）（台南縣警│
│  察局南縣警刑第三四九七號卷第一九六頁）                                            │
│１０車籍作業資料─車主變更畫面（Ａ○○、嚴朝主）（臺南縣警察局南縣警刑字第三四九七號│
│    卷第一九七頁）                                                                  │
│１１車輛竊盜、車牌失竊資料個別查詢報表─查詢車輛認可資料（車主鄭宇廷、車牌號碼Ｒ五－│
│    五三二八）（臺南縣警察局南縣警刑字第三四九七號卷第一九八頁）                    │
├──┬──────┬──────┬────┬────────────────────┤
│十四│八十七年七月│不詳        │不詳    │Ｊ○○、辛○○以不詳方式取得車號Ｌ八－八│
│（起│十日前之不詳│            │        │二七一號福特你愛她型自用小客車後，由林祐│
│訴效│時間（Ｍ○○│            │        │祺、戌○○、巳○○等人竊取不詳人所有同型│
│力所│警訊：八月十│            │        │自用小客車，所竊得車輛交付Ｊ○○，Ｊ○○│
│及）│二日，另契約│            │        │將竊得車輛交付與王木生拆除引擎室之防火牆│
│    │書：八十七年│            │        │後，由不詳人磨掉所竊得車輛之引擎號碼，再│
│    │七月十日立  │            │        │由Ｎ○○重新打上引擎號碼Ｖ0000000│
│    │            │            │        │Ｅ號，懸掛Ｌ八─八二七一號車牌，登記於吳│
│    │            │            │        │建明名下，交付庚○○。嗣庚○○於八十七年│
│    │            │            │        │八月十二日，在高雄市○○區○○路一００二│
│    │            │            │        │號其所經營之帥領車行內，以三十九萬六千元│
│    │            │            │        │售予不知情之Ｍ○○。                    │
│    │            │            │        │                                        │
│    │            │            │        │二、寅○○部分為本院八十七年度易字第四八│
│    │            │            │        │九二號判決既判力所及，巳○○部分為最高法│
│    │            │            │        │院九○年度臺上字四九九五號判決記判力所及│
│    │            │            │        │。                                      │
├──┴──────┴──────┴────┴────────────────────┤
│１被告庚○○警訊：Ｌ八─八二七一號自用小客車是我替Ｊ○○販售：台中縣警察局豐原分局  │
│  刑案偵查卷宗第一四九頁。                                                          │
│２被害人（詐欺）Ｍ○○：台中縣警察局豐原分局刑案偵查卷宗第一六０頁至一六一頁。      │
│                        高雄市政府警察局楠梓分局刑事案件調查卷宗第三頁。            │
│３汽車買賣合約書（簽約日期：八十七年七月十日）：台中縣警察局豐原分局刑案偵查卷宗第一│
│  六二頁。                                                                          │
│４台中縣警察局豐原分局及刑事警察局八隊二組之保管條：台中縣警察局豐原分局刑案偵查卷宗│
│   第一六三頁。                                                           │
│５Ｍ○○之（車號：Ｌ八─八二七一）汽車行照：台中縣警察局豐原分局刑案偵查卷宗第一六四│
│  頁。                                                                              │
│６汽車新領牌照登記書（車號：Ｌ八─八二七一，原車主：羅惠子，發照日期：八十六年八月十│
│  二日）：台中縣警察局豐原分局刑案偵查卷宗第一六五頁。                              │
│７Ｊ○○汽車竊盜集團（車號：Ｌ八─八二七一）福特你愛她牌之電解還原影像照片          │
│ 引擎號碼：Ｖ0000000Ｅ與Ｖ0000000Ｅ：台中縣警察局豐原分局刑案偵查卷宗 │
│ 第一六六頁至一六七頁。                                                             │
├──┬──────┬──────┬────┬────────────────────┤
│十五│八十七年九月│不詳        │不詳    │Ｊ○○、辛○○以不詳方法取得林小紋所有之│
│（起│十七日前之不│            │        │ＪＹ─七五六六號自用小客車後，再由寅○○│
│訴效│詳時間      │            │        │、戌○○、巳○○等人竊取同型車號不詳之車│
│力所│            │            │        │輛，交付Ｊ○○。Ｊ○○將竊得車輛交由王木│
│及）│            │            │        │生拆除引擎室之防火牆後，由不詳人磨掉所竊│
│    │            │            │        │得車輛之引擎號碼，再由Ｎ○○重新打上與Ｊ│
│    │            │            │        │Ｙ─七五六六號自用小客車相同之Ｓ二五一一│
│    │            │            │        │二０四Ｇ號。嗣由己○○於八十七年九月二十│
│    │            │            │        │三日在臺中市○○區○○路其開設之正揚汽車│
│    │            │            │        │修配廠內，以二十七萬五千元價格，用原車主│
│    │            │            │        │林小紋名義出售予不知情之亥○○（登記為徐│
│    │            │            │        │春光之妻高青妹所有）。                  │
│    │            │            │        │                                        │
│    │            │            │        │寅○○部分為本院八十七年度易字第四八九二│
│ │            │            │        │號判決既判力所及，巳○○部分為最高法院九│
│    │            │            │        │○年度臺上字第四九九五號判決既判力所及。│
├──┴──────┴──────┴────┴────────────────────┤
│１被害人（詐欺）亥○○：台中縣警察局豐原分局刑案偵查卷宗第一七三頁。                │
│２Ｊ○○汽車竊盜集團（車號：ＪＹ─七五六六）之電解還原影像照片引擎號碼：Ｓ二五一一二│
│  ０四Ｇ與五ＤＢ─五一六０：台中縣警察局豐原分局刑案偵查卷宗第一七五至一七九頁      │
│３被害人亥○○指證己○○之口卡片：台中縣警察局豐原分局刑案偵查卷宗第一八０至一八一頁│
│  。                                                                                │
│４台中縣警察局豐原分局及刑事警察局八隊二組之保管條：台中縣警察局豐原分局刑案偵查卷宗│
│  第一八二頁。                                                                      │
│５高青妹之（車號：ＪＹ─七五六六）汽車行照：台中縣警察局豐原分局刑案偵查卷宗第一八三│
│  頁。                                               │
│６汽車買賣合約書（簽約日期：八十七年九月二十三日）：台中縣警察局豐原分局刑案偵查卷宗│
│  第一八四頁。                                                                      │
│７汽車新領牌照登記書（車主：林小紋，原發照日期：八十四年六月二十四日，補照日期：八十│
│  七年九月十七日）：台中縣警察局豐原分局刑案偵查卷宗第一八五頁。                    │
├──┬──────┬──────┬────┬────────────────────┤
│十六│八十七年十月│不詳        │不詳    │Ｊ○○、辛○○以不詳方法取得曾南誠所有車│
│「起│前之不詳時間│            │        │號ＸＹ─０六０八號自用小客車車輛後，再由│
│訴效│            │            │        │寅○○、戌○○、巳○○等人竊取車號不詳之│
│力所│            │            │        │同款自用小客車交付Ｊ○○。Ｊ○○將竊得車│
│及」│            │            │        │輛交由王木生拆除引擎室之防火牆，由不詳人│
│    │            │            │        │磨掉所竊得車輛之引擎號碼，由Ｎ○○重新打│
│    │            │            │        │上與ＸＹ─○六○八號自用小客車相同之ＹＬ│
│    │            │            │        │Ｎ三三一ＧＬＩ○○九二一號。嗣於不詳時間│
│    │            │            │        │、地點、出售予不知情之陳權，陳權於八十七│
│    │            │            │        │年十月間於高雄市左營區豪美汽車商行內，以│
│    │            │            │        │十一萬元出售予不知情之午○○。          │
│    │            │            │        │                                        │
│    │            │            │        │寅○○部分為本院八十七年度易字第四八九二│
│    │            │            │        │號判決既判力所及，巳○○部份為最高法院九│
│    │            │            │        │○年度臺上字第四九九五號判決既判力所及。│
├──┴──────┴──────┴────┴────────────────────┤
│１被害人（詐欺）午○○：台中縣警察局豐原分局刑案偵查卷宗第一六八頁。                │
│２台中縣警察局豐原分局及刑事警察局八隊二組之保管條：台中縣警察局豐原分局刑案偵查卷宗│
│  第一六九頁。                                                                      │
│３午○○（車號：ＸＹ─０六０八）汽車行照：台中縣警察局豐原分局刑案偵查卷第一七０頁  │
│４汽車買賣合約書（簽約日期：依據被害人筆錄為八十七年十月）：台中縣警察局豐原分局刑案│
│  偵查卷宗第一七一頁。                                                              │
│５汽車新領牌照登記書（車號：ＸＹ─０六０八，車主：曾南誠，發照日期：八十年一月二日）│
│  ：台中縣警察局豐原分局刑案偵查卷宗第一七一頁。                                    │
│６Ｊ○○汽車竊盜集團（車號：ＸＹ─０六０八）之電解還原影像照片：台中縣警察局豐原分局│
│  刑案偵查卷宗第一七二頁。                                                          │
├──┬──────┬──────┬───┬─────────────────────┤
│十七│八十七年九月│台中市○○路│Ｇ○○│辛○○以不詳方法取得江明生所有，車牌號碼Ｎ│
│（起│五日四時許  │一段二七五巷│      │Ａ七四九一，車身號碼ＡＨ六三一０ＭＢ六五五│
│訴效│            │五弄七十三號│      │八四號自小客車，另於八十七年九月五日在上述│
│力所│            │前          │      │地點竊取Ｇ○○所有之車牌號碼ＰＡ－０三九九│
│及）│            │            │      │號自小客車，以不詳方法將該車車身號碼由ＡＨ│
│    │            │            │      │Ｄ六三一二ＭＢＪ六０四九七號變造為ＡＨＤ六│
│    │            │            │      │三一０ＭＢＪ六五五八四號，再重新向監理單位│
│    │            │            │      │補發牌照為Ａ四─四四一０號。嗣辛○○交由洪│
│    │            │            │      │欽賢轉售，戌○○遂於八十七年十月二十六日，│
│    │            │            │      │在台中市○○區○○里○○路○段一五七巷二二│
│    │            │            │      │號楊昌平住處，冒用其弟黃瑞宏之名義，以五十│
│    │            │            │      │三萬五千元出售予楊昌平（登記於楊昌平之妻賴│
│    │            │            │      │惠敏名下）。 │
├──┴──────┴──────┴───┴─────────────────────┤
│１被害人Ｇ○○：台中地檢署九十一年偵字第二０九九二號偵查卷第十四頁                  │
│２南投縣警察局草屯分局具領保管條（Ｇ○○）：台中地檢署九十一年偵字第二０九九二號偵查│
│  卷第十五頁背面                                                                    │
│３汽車新領牌照登記書（車主：興佳塑膠工業股份有限公司，原發照日期：八十年三月二十日。│
│  台中地檢署九十一年偵字第二０九九二號偵查卷第十六頁。                              │
│４台中縣政府營利事業登記證（興佳塑膠工業股份有限公司）：台中地檢署九十一年偵字第二０│
│  九九二號偵查卷第十七頁                                                            │
│５車輛竊盜、車牌遺失個別查詢報表查詢車輛認可資料（車主名稱：興佳塑膠工業股份有限公司│
│  車身號碼：AHD六三一二MBJ六０四九七）：台中地檢署九十一年偵字第二０九九二號偵查卷第│
│  十九頁                                                                            │
│６被害人丁○○：台中地檢署九十一年偵字第二０九九二號偵查卷第二二頁                  │
│７被害人丁○○指證辛○○口卡片：台中地檢署九十一年偵字第二０九九二號偵查卷第二五頁。│
│８被害人丁○○指證戌○○口卡片：台中地檢署九十一年偵字第二０九九二號偵查卷第二七頁。│
│９車輛竊盜、車牌遺失個別查詢報表查詢車輛認可資料（車主名稱：賴惠敏 車身號碼：ＡＨＤ │
│  六三一０ＭＢＪ六五五八四）：台中地檢署九十一年偵字第二０九九二號偵查卷第五七頁    │
└──────────────────────────────────────────┘
■附表二：九十一訴字第二六九八號Ｊ○○偽造文書案扣案物
┌───┬─────────────┬────┬───┬───────────────┐
│號編號│  名稱                    │數量    │所有人│ 備   　  註                  │
├───┼─────────────┼────┼───┼───────────────┤
│一    │  汽車竊盜破壞門鎖工具    │一支    │寅○○│台中地檢九十保管字第一一九八號│
├───┼─────────────┼────┼───┼───────────────┤
│二   │  大哥大（含皮套）        │二支    │Ｊ○○│台中地檢九十保管字第一一九八號│
├───┼─────────────┼────┼───┼───────────────┤
│三    │  呼叫器                  │一個    │Ｊ○○│台中地檢九十保管字第一一九八號│
├───┼─────────────┼────┼───┼───────────────┤
│四    │  皮夾                    │一枚    │Ｊ○○│台中地檢九十保管字第一一九八號│
├───┼─────────────┼────┼───┼───────────────┤
│五    │  太陽眼鏡                │一付    │Ｊ○○│台中地檢九十保管字第一一九八號│
├───┼─────────────┼────┼───┼───────────────┤
│六    │  鎖匙                    │一串    │Ｊ○○│台中地檢九十保管字第一一九八號│
├───┼─────────────┼────┼───┼───────────────┤
│七    │  偽造身分證（林加浩）    │一張    │Ｊ○○│台中地檢九十保管字第一一九八號│
├───┼─────────────┼────┼───┼───────────────┤
│八    │  男用皮包                │一個    │Ｊ○○│台中地檢九十保管字第一一九八號│
├───┼─────────────┼────┼───┼───────────────┤
│九    │  車鎖                    │六個    │Ｊ○○│台中地檢九十保管字第一一九八號│
├───┼─────────────┼────┼───┼───────────────┤
│十    │  油門踏板                │一個    │Ｊ○○│台中地檢九十保管字第一一九八號│
├───┼─────────────┼────┼───┼───────────────┤
│十一  │  方向燈                  │一個    │Ｊ○○│台中地檢九十保管字第一一九八號│
├───┼─────────────┼────┼───┼───────────────┤
│十二  │  喇叭一付                │二個    │Ｊ○○│台中地檢九十保管字第一一九八號│
├───┼─────────────┼────┼───┼───────────────┤
│十三  │  煞車器                  │一個    │Ｊ○○│台中地檢九十保管字第一一九八號│
├───┼─────────────┼────┼───┼───────────────┤
│十四  │  電線                    │二條    │Ｊ○○│台中地檢九十保管字第一一九八號│
├───┼─────────────┼────┼───┼───────────────┤
│十五  │  電池                    │一個    │Ｊ○○│台中地檢九十保管字第一一九八號│
├───┼─────────────┼────┼───┼───────────────┤
│十六  │  抽風機                  │一個    │Ｊ○○│台中地檢九十保管字第一一九八號│
├───┼─────────────┼────┼───┼───────────────┤
│十七  │  國際牌ＣＤ盒            │一個    │Ｊ○○│台中地檢九十保管字第一一九八號│
├───┼─────────────┼────┼───┼───────────────┤
│十八  │  音響                    │二組    │Ｊ○○│台中地檢九十保管字第一一九八號│
├───┼─────────────┼────┼───┼───────────────┤
│十九  │  車用控制電腦控制器      │五十九個│Ｊ○○│台中地檢九十保管字第一一九八號│
├───┼─────────────┼────┼───┼───────────────┤
│二十  │  汽車安全氣囊            │五個    │Ｊ○○│台中地檢九十保管字第一一九八號│
├───┼─────────────┼────┼───┼───────────────┤
│二十一│  支票（高雄二信前鎮分行）│一張    │Ｊ○○│台中地檢九十保管字第一一九八號│
├───┼─────────────┼────┼───┼───────────────┤
│二十二│  支票（高雄二信右昌分社）│一張    │Ｊ○○│台中地檢九十保管字第一一九八號│
├───┼─────────────┼────┼───┼───────────────┤
│二十三│  支票（台中市第六信合社）│一張    │Ｊ○○│台中地檢九十保管字第一一九八號│
├───┼─────────────┼────┼───┼───────────────┤
│二十四│  支票（高雄中企大社分行）│一張    │Ｊ○○│台中地檢九十保管字第一一九八號│
├───┼─────────────┼────┼───┼───────────────┤
│二十五│  支票（彰化銀行總行營部）│一張    │Ｊ○○│台中地檢九十保管字第一一九八號│
├───┼─────────────┼────┼───┼───────────────┤
│二十六│  本票（仟億汽材行簽發）  │一張    │Ｊ○○│台中地檢九十保管字第一一九八號│
├───┼─────────────┼────┼───┼───────────────┤
│二十七│  匯款單（台新銀行受款人）│一張    │Ｊ○○│台中地檢九十保管字第一一九八號│
├───┼─────────────┼────┼───┼───────────────┤
│二十八│  紀惠敏（郵局匯款單）    │一張    │Ｊ○○│台中地檢九十保管字第一一九八號│
├───┼─────────────┼────┼───┼───────────────┤
│二十九│  鄒榮富（郵局匯款單）    │一張    │Ｊ○○│台中地檢九十保管字第一一九八號│
├───┼─────────────┼────┼───┼───────────────┤
│三十  │  支票影印（三張）        │一張    │Ｊ○○│台中地檢九十保管字第一一九八號│
├───┼─────────────┼────┼───┼───────────────┤
│三十一│  Ｊ○○所有Ｂ八─二七八九│一包    │Ｊ○○│台中地檢九十保管字第一一九八號│
│      │  車籍買賣資料            │        │      │                              │
├───┼─────────────┼────┼───┼───────────────┤
│三十二│  Ｗ九─三二五八號牌二面  │二面    │Ｊ○○│台中地檢九十保管字第一一九八號│
├───┼─────────────┼────┼───┼───────────────┤
│三十三│  國瑞車身鐵牌            │一面    │Ｊ○○│台中地檢九十保管字第一一九八號│
│      │  （七Ｋ０六一六四三      │        │      │                              │
│      │    七Ｋ０一０一八九）    │        │      │                              │
├───┼─────────────┼────┼───┼───────────────┤
│三十四│  ０Ｎ─八六八八          │一枚    │Ｊ○○│台中地檢九十保管字第一一九八號│
│      │  Ｎ五─八０三八號       │        │      │                              │
│      │  行照正本                │        │      │                              │
├───┼─────────────┼────┼───┼───────────────┤
│三十五│  許進良身分證影印、稅單  │一張    │Ｊ○○│台中地檢九十保管字第一一九八號│
├───┼─────────────┼────┼───┼───────────────┤
│三十六│  許進良買賣契約正本      │一張    │Ｊ○○│台中地檢九十保管字第一一九八號│
├───┼─────────────┼────┼───┼───────────────┤
│三十七│  天源國際貿易買賣契約    │一張    │Ｊ○○│台中地檢九十保管字第一一九八號│
├───┼─────────────┼────┼───┼───────────────┤
│三十八│  Ｗ九─三二五八號汽車車輛│一張    │Ｊ○○│台中地檢九十保管字第一一九八號│
│      │  行照影印本              │        │      │                              │
├───┼─────────────┼────┼───┼───────────────┤
│三十九│  台中十一信合社存摺      │二本    │Ｊ○○│台中地檢九十保管字第一一九八號│
├───┼─────────────┼────┼───┼───────────────┤
│四十  │  台中縣太平市農會存摺    │二本    │Ｊ○○│台中地檢九十保管字第一一九八號│
├───┼─────────────┼────┼───┼───────────────┤
│四十一│  匯通銀行存摺            │一本    │Ｊ○○│台中地檢九十保管字第一一九八號│
├───┼─────────────┼────┼───┼───────────────┤
│四十二│  匯通銀行提款卡          │一張    │Ｊ○○│台中地檢九十保管字第一一九八號│
├───┼─────────────┼────┼───┼───────────────┤
│四十三│  世華銀行提款卡          │一張    │Ｊ○○│台中地檢九十保管字第一一九八號│
├───┼─────────────┼────┼───┼───────────────┤
│四十四│  中國信託銀行提款卡      │一張    │Ｊ○○│台中地檢九十保管字第一一九八號│
├───┼─────────────┼────┼───┼───────────────┤
│四十五│  花旗銀行ＶＩＳＡ卡      │一張    │Ｊ○○│台中地檢九十保管字第一一九八號│
├───┼─────────────┼────┼───┼───────────────┤
│四十六│  國泰人壽認同卡ＭＡＳＴＲ│一張    │Ｊ○○│台中地檢九十保管字第一一九八號│
├───┼─────────────┼────┼───┼───────────────┤
│四十七│  臺新銀行ＶＩＳＡ卡      │一張    │Ｊ○○│台中地檢九十保管字第一一九八號│
├───┼─────────────┼────┼───┼───────────────┤
│四十八│  國泰人壽ＶＩＳＡ卡      │一張    │Ｊ○○│台中地檢九十保管字第一一九八號│
├───┼─────────────┼────┼───┼───────────────┤
│四十九│  美國銀行ＭＡＳＴＲ卡    │一張    │Ｊ○○│台中地檢九十保管字第一一九八號│
├───┼─────────────┼────┼───┼───────────────┤
│五十  │  台北銀行存摺（鶯歌分行）│一本    │Ｊ○○│台中地檢九十保管字第一一九八號│
├───┼─────────────┼────┼───┼───────────────┤
│五十一│  中港信託商銀（中港分行）│一本    │Ｊ○○│台中地檢九十保管字第一一九八號│
├───┼─────────────┼────┼───┼───────────────┤
│五十二│  華僑銀行                │一本    │Ｊ○○│台中地檢九十保管字第一一九八號│
├───┼─────────────┼────┼───┼───────────────┤
│五十三│  匯通銀行對帳號          │五張    │Ｊ○○│台中地檢九十保管字第一一九八號│
├───┼─────────────┼────┼───┼───────────────┤
│五十四│  匯通銀行支票存根        │五本    │Ｊ○○│台中地檢九十保管字第一一九八號│
├───┼─────────────┼────┼───┼───────────────┤
│五十五│  子○○委託書            │一份    │Ｊ○○│台中地檢九十保管字第一一九八號│
├───┼─────────────┼────┼───┼───────────────┤
│五十六│  租賃契約                │一份    │Ｊ○○│台中地檢九十保管字第一一九八號│
├───┼─────────────┼────┼───┼───────────────┤
│五十七│  汽車異動資料            │八份    │Ｊ○○│台中地檢九十保管字第一一九八號│
├───┼─────────────┼────┼───┼───────────────┤
│五十八│  汽車買賣契約書          │八張    │Ｊ○○│台中地檢九十保管字第一一九八號│
├───┼─────────────┼────┼───┼───────────────┤
│五十九│  租約公證書              │一份    │Ｊ○○│台中地檢九十保管字第一一九八號│
├───┼─────────────┼────┼───┼───────────────┤
│六十  │  影印車籍資料            │十八張  │Ｊ○○│台中地檢九十保管字第一一九八號│
├───┼─────────────┼────┼───┼───────────────┤
│六十一│  林騰慈行照              │一張    │庚○○│台中地檢九十一保管字五九五五號│
├───┼─────────────┼────┼───┼───────────────┤
│六十二│  林騰慈保險證            │一張    │庚○○│台中地檢九十一保管字五九五五號│
├───┼─────────────┼────┼───┼───────────────┤
│六十三│  賴禮傳完稅證明          │一張    │庚○○│台中地檢九十一保管字五九五五號│
├───┼─────────────┼────┼───┼───────────────┤
│六十四│  賴禮傳統一發票          │一張    │庚○○│台中地檢九十一保管字五九五五號│
├───┼─────────────┼────┼───┼───────────────┤
│六十五│  林騰慈領牌登記書        │一份    │庚○○│台中地檢九十一保管字五九五五號│
├───┼─────────────┼────┼───┼───────────────┤
│六十六│  林騰慈印章              │一枚    │庚○○│台中地檢九十一保管字五九五五號│
├───┼─────────────┼────┼───┼───────────────┤
│六十七│  變造引擎車身號鋼模      │十一支  │Ｎ○○│台中地檢九十保管字第一二八二號│
├───┼─────────────┼────┼───┼───────────────┤
│六十八│  變造工具鐵鎚            │一支    │Ｎ○○│台中地檢九十保管字第一二八二號│
└───┴─────────────┴────┴───┴───────────────┘
                                                                               Ｉ
